---
title: "Analyse_descriptive_data3_RegPol"
author: "manon santrisse"
output: html_document
---

```{r}
library(dplyr)
library(ggplot2)
library(corrplot)
#library("xlsx")
library(readxl)
library(FactoMineR)
library(factoextra)
library(cowplot)
library("NbClust")
library(missForest)
```


```{r}
data3=read.csv("data3-modif.csv",header=TRUE,sep=";",dec=",")
rownames(data3)<-data3$Entity
data3=data3[,-1]
head(data3)
```


```{r}
data3 =data3 %>% filter(!is.na(Political_Regime))
print(data3)
``` 

```{r}
#On fait un missing tree pour compléter les données manquantes et pas être embétés ensuite

data3=missForest(data3)$ximp #on fait un miss forest pour compléter les données manquantes et ne pas avoir de problèmes de NA dans la suite de l'analyse.

```

```{r}
head(data3)
summary(data3)
```

```{r}
Political_Regime=data3$Political_Regime
Human_Rights=data3$Human_Rights
Economic_freedom=data3$Economic_freedom

Gender_inequalities=data3$Gender_inequalities
Proportion_of_bullied_children=data3$Proportion_of_bullied_children
Corruption=data3$Corruption
Literacy_rate=data3$Literacy_rate
Mean_years_of_schooling=data3$Mean_years_of_schooling
Life_expectancy=data3$Life_expectancy
Military_expenditure_as_share_of_GDP=data3$Military_expenditure_as_share_of_GDP
Undernourishment=data3$Undernourishment
Proportion_of_individuals_using_the_internet=data3$Proportion_of_individuals_using_the_internet
Proportion_of_the_population_with_access_to_electricity=data3$Proportion_of_the_population_with_access_to_electricity
Urban_population=data3$Urban_population
Rural_population=data3$Rural_population
```


##Analyse descritpive
#Unidimensionnel

```{r}
data3=scale(data3)
boxplot(data3)
```
Remarque : la médiane de Regime pol est très très haute
```{r}  
par(mfrow=c(3,2))
class(Political_Regime)
hist(Political_Regime,breaks = "FD",freq =TRUE, main = "Political_Regime",xlab = "Political_Regime")
hist(Human_Rights,breaks = "FD",freq=TRUE, main ="Human_Rights",xlab="Human_Rights")
hist(Economic_freedom,breaks = "FD",freq=TRUE, main ="Economic_freedom", xlab="Economic_freedom")
hist(Gender_inequalities,breaks = "FD",freq=TRUE, main ="Gender_inequalities ",xlab="Gender_inequalities")
hist(Proportion_of_bullied_children,breaks = "FD",freq=TRUE, main ="Proportion_of_bullied_children",xlab="Proportion_of_bullied_children")


```
Regime politique : trou important au milieu
Age demo : beaucoup de pays qui sont des democratie depuis peu de temps
```{r}
par(mfrow=c(3,2))
hist(Corruption,breaks = "FD",freq=TRUE, main ="Corruption", xlab="Corruption")
hist(Literacy_rate,breaks = "FD",freq=TRUE, main ="Literacy_rate", xlab="Literacy_rate")
hist(Mean_years_of_schooling,breaks = "FD",freq=TRUE, main ="Mean_years_of_schooling ",xlab="Mean_years_of_schooling")
hist(Life_expectancy,breaks = "FD",freq=TRUE, main ="Life_expectancy", xlab="Life_expectancy")
hist(Military_expenditure_as_share_of_GDP,breaks = "FD",freq=TRUE, main ="Military_expenditure_as_share_of_GDP") 
hist(Undernourishment,breaks = "FD",freq=TRUE, main ="Undernourishment")


```
Taux d'alphabétisation : beaucoup de pays ont un fort taux
```{r}
par(mfrow=c(2,2))
hist(Proportion_of_individuals_using_the_internet,breaks = "FD",freq =TRUE, main = "Proportion_of_individuals_using_the_internet",xlab = "Proportion_of_individuals_using_the_internet")
hist(Proportion_of_the_population_with_access_to_electricity,breaks = "FD",freq=TRUE, main="Proportion_of_the_population_with_access_to_electricity", xlab="Proportion_of_the_population_with_access_to_electricity")
hist(Urban_population,breaks = "FD",freq=TRUE, main ="Urban_population",xlab="Urban_population")
hist(Rural_population,breaks = "FD",freq=TRUE, main ="Rural_population", xlab="Rural_population")

```


## ANALYSE BIDIMENSIONNELLE
```{r fig.height=10}
M=cor(data3)
corrplot.mixed(M,upper="ellipse",tl.pos="lt")
```
Le regime politique est bien corrélé positivement avec age democratie, Droit de l'Homme et corruption.

Considéré comme fort au dessus de 0.70

Forte corrélation positive entre :
-hyuman right et corruption
-liberte eco et corruption
-Corruption et HDI /acces internet
-taux d'alpha et HDI / annees détudes /espérance de vie /internet / electricité
-HDI etannees d'études /espérance de vie/  internet / electricité
-annees d'études et espérance de vie / acces internet / Electicité
-espérance de vie et internet / electicité
-Internet et electricité
-Pop urban et rural

Forte corrélation négative:
-inegalite des genre et corruption /taux alphab / HDI: annes détudes / esperance de vie / internet
-HDI et sous alimentation
-sous alimentation et / espérance de vie /Internet /electricité



#ACP

```{r}
res.acp <- PCA(data3,scale.unit=TRUE,ncp=6, graph=FALSE)

cat("\nPourcentages d’inerties cumulées des axes principaux :\n")
print(res.acp$eig[,"cumulative percentage of variance"]) 

fviz_screeplot(res.acp, addlabels = TRUE, ylim = c(0, 80), main="Pourcentages d’inerties")
```
On garde 3 dimensions

```{r}
#autre représentation
res.acp=PCA(data3, scale.unit= T, ncp=10,graph=F)
barplot(res.acp$eig[,"cumulative percentage of variance"],main="Pourcentages d'inerties cumulées", col="lightgreen")

```
On peut garder uniquement 3 composantes

```{r fig.height=10}
library(factoextra);library(cowplot)
f1=fviz_contrib(res.acp, choice="var", axes=1, color="black", fill="lightgray")
f2=fviz_contrib(res.acp, choice="var", axes=2, color="black", fill="lightgray")
f3=fviz_contrib(res.acp, choice="var", axes=3, color="black", fill="lightgray")
plot_grid(f1,f2,f3)
```
Commentaires : 

Dim 1 : HDI ,Internet, esprance de vie, inegalite des genres, corruption, annees d'études, Electricité sous alimentation, taux alphab, liberte eco
Dim 2 : pop urban ou rural, budget militaire, regime pol, human right
Dim 3 : quasi comme dim 2



```{r}
f12=fviz_pca_var(res.acp, axes=c(1,2), col.var = "cos2",gradient.cols = c("#00AFBB", "#E7B800", "#FC4E07")) 
plot(f12)
```


```{r}

f13=fviz_pca_var(res.acp, axes=c(1,3), col.var = "cos2",gradient.cols = c("#00AFBB", "#E7B800", "#FC4E07")) 
plot(f13)
```

```{r}
f23=fviz_pca_var(res.acp, axes=c(2,3), col.var = "cos2",gradient.cols = c("#00AFBB", "#E7B800", "#FC4E07")) 
plot(f23)
```

```{r fig.height=4}
plot(res.acp,choix="ind", label="none", habillage = 1, axes = c(1,2))
```


```{r}
fviz_pca_ind(res.acp, col.ind = Political_Regime, repel = TRUE)
```
Pays plus democratiques à droite


## Clustering

```{r}
#Kmeans
fviz_nbclust(data3, FUNcluster =kmeans, method = "silhouette")
```

2 groupes avec kmeans


```{r}
resKM <- kmeans(data3, centers=2,nstart=20)
fviz_cluster(resKM, data3, repel=TRUE) 
```
