---
title: "descriptif_jeu_donnees2"
author: "laurie dussere"
date: "07/02/2022"
output:
  pdf_document: default
  html_document: default
---

```{r setup, include=FALSE}
knitr::opts_chunk$set(echo = TRUE)
```

````{r}
library(ggplot2)
library(corrplot)
library("xlsx")
library(FactoMineR)
library(factoextra)
library(cowplot)
library("NbClust")
library(readxl)
library(missForest)
````

```{r}
##second jeu de données plus complet
data2= read_excel("tableau_complet.xlsx")
#data2=missForest(data2[,-1])
#summary(data2)
head(data2)

data2=transform(data2,GPD =as.numeric(GPD),Gender_Gap =as.numeric(Gender_Gap),Ethnic =as.numeric(Ethnic),Linguistic =as.numeric(Linguistic),Religious =as.numeric(Religious),Science_and_Technology =as.numeric(Science_and_Technology),Culture=as.numeric(Culture),International_Peace_and_Security=as.numeric(International_Peace_and_Security),World_Order=as.numeric(World_Order),Planet_and_Climate=as.numeric(Planet_and_Climate),Prosperity_and_Equality=as.numeric(Prosperity_and_Equality),Health_and_Well_being=as.numeric(Health_and_Well_being),Emigrants=as.numeric(Emigrants),Suicide_Both_sexes=as.numeric(Suicide_Both_sexes),Suicide_Men=as.numeric(Suicide_Men),Suicide_Women=as.numeric(Suicide_Women),National_power=as.numeric(National_power),Population=as.numeric(Population),HDI=as.numeric(HDI),Corruption=as.numeric(Corruption),Terrorism=as.numeric(Terrorism),Poverty_pct=as.numeric(Poverty_pct))

rownames(data2)<-data2$Countries

#rownames(data2)
head(data2)

data2=missForest(data2[,-1])$ximp #on fait un miss forest pour compléter les données manquantes et ne pas avoir de problèmes de NA dans la suite de l'analyse.


summary(data2)
head(data2)
class(data2)
```

```{r}
class(data2)
```

```{r}
#head(data2)
#class(data2)
#data2=as.data.frame(data2)
#class(data2)
data2=scale(data2)
boxplot(data2)
```

```{r}
par(mfrow=c(3,2))
hist(data2[,1],breaks = "FD",freq =TRUE, main = "GPD",xlab = "GPD",ylab = "effectifs")
hist(data2[,2],main="Histogram of Gender Gap")
hist(data2[,3],breaks = "FD",freq=TRUE, main ="Ethnic")
hist(data2[,4],breaks = "FD",freq=TRUE, main ="Linguiistic")
hist(data2[,5],breaks = "FD",freq=TRUE, main ="Religious")
hist(data2[,6],breaks = "FD",freq=TRUE, main ="Science_and_Technology")
```


### Linguistic et Ethnic

```{r}
#Process et Lib_Civiles
data2=as.data.frame(data2)
plot(Linguistic ~ Ethnic,data=data2)
abline(lm(Linguistic ~ Ethnic, data=data2),col="red")
```

Données très éparpillées on ne voit pas vraiment la corrélation linéaire entre les variables.

```{r}
#Process et Lib_Civiles
plot(Culture ~ Science_and_Technology,data=data2)
abline(lm(Culture ~ Science_and_Technology, data=data2),col="red")
```
On voit une tendance linéaire se démarquer.

```{r}
#Process et Lib_Civiles
plot(National_power ~ Population,data=data2, xlim=c(0,2), ylim=c(0,2))
abline(lm(National_power ~ Population, data=data2),col="red")

```

```{r}
#Process et Lib_Civiles
plot(Corruption ~ HDI,data=data2)
abline(lm(Corruption ~ HDI, data=data2),col="red")
```

On voit bien la relation linéaire qui relie ces 2 variables.


#ACP

```{r fig.height=12}
M=cor(data2[,-14]) #corrplot en supprimant la moyenne des suicides
corrplot.mixed(M,upper="ellipse",tl.pos="lt")
#method="ellipse",type="upper"
```
Très forte corrélation entre Suicide_Men et Suicide_Both (0.93). Un peu moins forte entre Suicide Women et Both (0.8)

Forte corrélation positive entre :
Linguistic et Ethnic (0.68)
Culture et Science and Technology (0.71)
National Power et Population (0.82)
Corruption et HDI (human dev index) (0.76)

L'étude des corrélations entre les suicides ne me semble pas apporter quelque chose d'important. Nous allons regarder les autres corrélations.



```{r}
#res.acp <- PCA(data2[,-14],scale.unit=TRUE,ncp=6, graph=FALSE)
res.acp <- PCA(data2,scale.unit=TRUE,ncp=6, graph=FALSE)

cat("\nPourcentages d’inerties cumulées des axes principaux :\n")
print(res.acp$eig[,"cumulative percentage of variance"]) 

fviz_screeplot(res.acp, addlabels = TRUE, ylim = c(0, 80), main="Pourcentages d’inerties")
```
On garde 8 dimensions pour avoir un taux d'inertie supérieur à 80,3 %

```{r}
#autre représentation
res.acp=PCA(data2[,-14], scale.unit= T, ncp=10,graph=F)
barplot(res.acp$eig[,"cumulative percentage of variance"],main="Pourcentages d'inerties cumulées", col="lightgreen")
abline(a=80, b=0, col="red", lty=2, lwd=3)
```

```{r fig.height=18}
library(factoextra);library(cowplot)
f1=fviz_contrib(res.acp, choice="var", axes=1, color="black", fill="lightgray")
f2=fviz_contrib(res.acp, choice="var", axes=2, color="black", fill="lightgray")
f3=fviz_contrib(res.acp, choice="var", axes=3, color="black", fill="lightgray")
f4=fviz_contrib(res.acp, choice="var", axes=4, color="black", fill="lightgray")
plot_grid(f1,f2,f3,f4)
```
Commentaires : 

Les variables qui contribuent le plus à la première dimensions sont : HDI Corruption Culture Science et technology et d'autres encore. En fait, une grande majorité des variables contribuent à la dimension 1.

Les composantes dans dim 2 et dim 3 sont les mêmes. Ce qui les différentie c'est l'importance de leur contribution. Suicide,M and W participent plus à la dim 2 et National power, Pop et Emigrants à dim 3

dim4 peut sembler logique avec ethnic linguistic et religious ensemble.

dim 5 : Religious, properity and equality, GPD, terrorism

Dim 1 : developpement humain et technologique ?
Dim 2 : suicide
Dim 3 : peuple, identité ?
Dim 4 appartenance à un pays et ce qui va avec (culture)



```{r}
f12=fviz_pca_var(res.acp, axes=c(1,2), col.var = "cos2",gradient.cols = c("#00AFBB", "#E7B800", "#FC4E07")) 
plot(f12)
```


```{r}

f13=fviz_pca_var(res.acp, axes=c(1,3), col.var = "cos2",gradient.cols = c("#00AFBB", "#E7B800", "#FC4E07")) 
plot(f13)
```

```{r}
f23=fviz_pca_var(res.acp, axes=c(2,3), col.var = "cos2",gradient.cols = c("#00AFBB", "#E7B800", "#FC4E07")) 
plot(f23)
```

```{r fig.height=9}
plot(res.acp,choix="ind", label="none", habillage = 1, axes = c(1,2))
```


```{r fig.height=9}
fviz_pca_ind(res.acp, col.ind = "cos2", 
             gradient.cols = c("#00AFBB", "#E7B800", "#FC4E07"),
             repel = TRUE # Avoid text overlapping (slow if many points)
             )
```



## Clustering

```{r}
#Kmeans
fviz_nbclust(data2, FUNcluster =kmeans, method = "silhouette")
```

3 groupes avec kmeans


```{r fig.height=9}
resKM <- kmeans(data2, centers=3,nstart=20)
fviz_cluster(resKM, data2, repel=TRUE) #l'argument repel évite le chevauchement des textes
```

