---
title: "modèle_logistique"
author: "laurie dussere"
date: "08/03/2022"
output: pdf_document
---

```{r setup, include=FALSE}
knitr::opts_chunk$set(echo = TRUE)
```

```{r}
library(ggplot2)
library(corrplot)
library("xlsx")
library(FactoMineR)
library(factoextra)
library(cowplot)
library("NbClust")
library(readxl)
library(missForest)
library(glmnet)
library(MASS)
library(leaps)
library(bestglm)
library(logistf)
```

```{r}
#data=read.table("tableau_complet_Gscore.csv",header=TRUE, sep=";", dec=",")
data2= read_excel("tableau_complet_Gscore.xlsx")
head(data2)

data2=transform(data2,GPD =as.numeric(GPD),Gender_Gap =as.numeric(Gender_Gap),Ethnic =as.numeric(Ethnic),Linguistic =as.numeric(Linguistic),Religious =as.numeric(Religious),Science_and_Technology =as.numeric(Science_and_Technology),Culture=as.numeric(Culture),International_Peace_and_Security=as.numeric(International_Peace_and_Security),World_Order=as.numeric(World_Order),Planet_and_Climate=as.numeric(Planet_and_Climate),Prosperity_and_Equality=as.numeric(Prosperity_and_Equality),Health_and_Well_being=as.numeric(Health_and_Well_being),Emigrants=as.numeric(Emigrants),Suicide_Both_sexes=as.numeric(Suicide_Both_sexes),Suicide_Men=as.numeric(Suicide_Men),Suicide_Women=as.numeric(Suicide_Women),National_power=as.numeric(National_power),Population=as.numeric(Population),HDI=as.numeric(HDI),Corruption=as.numeric(Corruption),Terrorism=as.numeric(Terrorism),Poverty_pct=as.numeric(Poverty_pct),Gscore=as.numeric(Gscore))


rownames(data2)<-data2$Countries
data2=data2[,-1]
#rownames(data2)<-data2$Countries
head(data2)
```

```{r}
data=subset(data2,Gscore>7.5 | Gscore <3.5) #Nous conservons ici uniquement les pays qui ont un gscore supérieur à 7.5 ou inferieure à 3.5
data=data[,-14] #On supprime la variable suicide_both_sexes


#On transforme le gscore en variable binaire
data$Gscore[data$Gscore >= 5] <- 1
data$Gscore[data$Gscore !=1] <- 0

data =data %>% filter(!is.na(Gscore))
nrow(data) #on travaille donc sur un jeu de données avec 65 pays.
```

# Modèle logistique

## Gscore en fonction de GPD

```{r}
glm.gscore1=glm(Gscore~GPD,data=data,family=binomial(link="logit"))
summary(glm.gscore1)
```
```{r}
pseudoR2 = (glm.gscore1$null.deviance - glm.gscore1$deviance)/glm.gscore1$null.deviance
pseudoR2
```
## Gscore en fonction de Gender Gap

```{r}
glm.gscore2=glm(Gscore~Gender_Gap,data=data,family=binomial(link="logit"))
summary(glm.gscore2)
```

```{r}
pseudoR2 = (glm.gscore2$null.deviance - glm.gscore2$deviance)/glm.gscore2$null.deviance
pseudoR2
```



## Gscore en fonction de Ethnic

```{r}
glm.gscore3=glm(Gscore~Ethnic,data=data,family=binomial(link="logit"))
summary(glm.gscore3)
```

```{r}
pseudoR2 = (glm.gscore3$null.deviance - glm.gscore3$deviance)/glm.gscore3$null.deviance
pseudoR2
```

## Gscore en fonction de Linguistic

```{r}
glm.gscore4=glm(Gscore~Linguistic,data=data,family=binomial(link="logit"))
summary(glm.gscore4)
```

```{r}
pseudoR2 = (glm.gscore4$null.deviance - glm.gscore4$deviance)/glm.gscore4$null.deviance
pseudoR2
```

## Gscore en fonction de Religious

```{r}
glm.gscore5=glm(Gscore~Religious,data=data,family=binomial(link="logit"))
summary(glm.gscore5)
```

```{r}
pseudoR2 = (glm.gscore5$null.deviance - glm.gscore5$deviance)/glm.gscore5$null.deviance
pseudoR2
```

## Gscore en fonction de Science and technology

```{r}
glm.gscore6=glm(Gscore~Science_and_Technology,data=data,family=binomial(link="logit"))
summary(glm.gscore6)
```

```{r}
pseudoR2 = (glm.gscore6$null.deviance - glm.gscore6$deviance)/glm.gscore6$null.deviance
pseudoR2
```

## Gscore en fonction de Culture

```{r}
glm.gscore7=glm(Gscore~Culture,data=data,family=binomial(link="logit"))
summary(glm.gscore7)
```
```{r}
pseudoR2 = (glm.gscore7$null.deviance - glm.gscore7$deviance)/glm.gscore7$null.deviance
pseudoR2
```
Bien 

## Gscore en fonction de international_Peace_and_Security

```{r}
glm.gscore8=glm(Gscore~International_Peace_and_Security,data=data,family=binomial(link="logit"))
summary(glm.gscore8)
```

```{r}
pseudoR2 = (glm.gscore8$null.deviance - glm.gscore8$deviance)/glm.gscore8$null.deviance
pseudoR2
```

## Gscore en fonction de World_order

```{r}
glm.gscore9=glm(Gscore~World_Order,data=data,family=binomial(link="logit"))
summary(glm.gscore9)
```

```{r}
pseudoR2 = (glm.gscore9$null.deviance - glm.gscore9$deviance)/glm.gscore9$null.deviance
pseudoR2
```
Bien

## Gscore en fonction de Planet_and_Climate

```{r}
glm.gscore10=glm(Gscore~Planet_and_Climate,data=data,family=binomial(link="logit"))
summary(glm.gscore10)
```

```{r}
pseudoR2 = (glm.gscore10$null.deviance - glm.gscore10$deviance)/glm.gscore10$null.deviance
pseudoR2
```
Bien 

## Gscore en fonction de Prosperity and Equality

```{r}
glm.gscore11=glm(Gscore~Prosperity_and_Equality,data=data,family=binomial(link="logit"))
summary(glm.gscore11)
```

```{r}
pseudoR2 = (glm.gscore11$null.deviance - glm.gscore11$deviance)/glm.gscore11$null.deviance
pseudoR2
```

## Gscore en fonction de Health_and_Well_Being

```{r}
glm.gscore12=glm(Gscore~Health_and_Well_being,data=data,family=binomial(link="logit"))
summary(glm.gscore12)
```

```{r}
pseudoR2 = (glm.gscore12$null.deviance - glm.gscore12$deviance)/glm.gscore12$null.deviance
pseudoR2
```

## Gscore en fonction de Emigrants

```{r}
glm.gscore13=glm(Gscore~Emigrants,data=data,family=binomial(link="logit"))
summary(glm.gscore13)
```


```{r}
pseudoR2 = (glm.gscore13$null.deviance - glm.gscore13$deviance)/glm.gscore13$null.deviance
pseudoR2
```

## Gscore en fonction de Suicide_Men

```{r}
glm.gscore14=glm(Gscore~Suicide_Men,data=data,family=binomial(link="logit"))
summary(glm.gscore14)
```
```{r}
pseudoR2 = (glm.gscore14$null.deviance - glm.gscore14$deviance)/glm.gscore14$null.deviance
pseudoR2
```

## Gscore en fonction de Suicide_Women

```{r}
glm.gscore15=glm(Gscore~Suicide_Women,data=data,family=binomial(link="logit"))
summary(glm.gscore15)
```


```{r}
pseudoR2 = (glm.gscore15$null.deviance - glm.gscore15$deviance)/glm.gscore15$null.deviance
pseudoR2
```

## Gscore en fonction de National_power

```{r}
glm.gscore16=glm(Gscore~National_power,data=data,family=binomial(link="logit"))
summary(glm.gscore16)
```
```{r}
pseudoR2 = (glm.gscore16$null.deviance - glm.gscore16$deviance)/glm.gscore16$null.deviance
pseudoR2
```

## Gscore en fonction de Population

```{r}
glm.gscore17=glm(Gscore~Population,data=data,family=binomial(link="logit"))
summary(glm.gscore17)
```
```{r}
pseudoR2 = (glm.gscore17$null.deviance - glm.gscore17$deviance)/glm.gscore17$null.deviance
pseudoR2
```

## Gscore en fonction de Poverty_pct

```{r}
glm.gscore18=glm(Gscore~Poverty_pct,data=data,family=binomial(link="logit"))
summary(glm.gscore18)
```
```{r}
pseudoR2 = (glm.gscore18$null.deviance - glm.gscore18$deviance)/glm.gscore18$null.deviance
pseudoR2
```

## Gscore en fonction de HDI

```{r}
glm.gscore19=glm(Gscore~HDI,data=data,family=binomial(link="logit"))
summary(glm.gscore19)
```

```{r}
pseudoR2 = (glm.gscore19$null.deviance - glm.gscore19$deviance)/glm.gscore19$null.deviance
pseudoR2
```
Oui

## Gscore en fonction de Corruption

```{r}
glm.gscore20=glm(Gscore~Corruption,data=data,family=binomial(link="logit"))
summary(glm.gscore20)
```

```{r}
pseudoR2 = (glm.gscore20$null.deviance - glm.gscore20$deviance)/glm.gscore20$null.deviance
pseudoR2
```
Oui

## Gscore en fonction de Terrorism

```{r}
glm.gscore21=glm(Gscore~Terrorism,data=data,family=binomial(link="logit"))
summary(glm.gscore21)
```

```{r}
pseudoR2 = (glm.gscore21$null.deviance - glm.gscore21$deviance)/glm.gscore21$null.deviance
pseudoR2
```


Au vu de ces premiers modèles logistiques avec uniquement une variable explicative, il semblerait que les variables qui semblent expliquer le mieux le gscore soit: 
- Culture : pseudo R^2 de 0.86
- Corruption : pseudo R^2 de 0.71
- World_Order : pseudo R^2 de 0.42
- HDI : pseudo R^2 de 0.56
- Planet and Climate : pseudo R^2 de 0.48


Nous allons donc essayer de mettre en place un modèle logistique plus complet.



```{r}
glm.gscore=glm(Gscore~Corruption+Culture+World_Order+HDI,data=data,family=binomial(link="logit"))
summary(glm.gscore)
```
Si nous ajoutons des variables supplémentaires, alors ça ne fonctionne plus correctement, il y a des problèmes de convergence.
```{r}
pseudoR2 = (glm.gscore$null.deviance - glm.gscore$deviance)/glm.gscore$null.deviance
pseudoR2
```
Nous avons un pseudo R^2 qui est de 0.87, c'est très proche de 1 donc les variables permettent de très bien expliquer le gscore.

On peut tenter de faire une sélection de modèle avec le critère BIC même si cela ne semble pas nécessaire au vu des pvaleurs individuelles.

```{r}
select<-regsubsets(Gscore~Corruption+Culture+World_Order+HDI, data=data, nvmax=5, method="forward")
plot(select,scale="bic")
```
Le modèle BIC nous fait conserver uniquement la variable culture. A elle seule, elle a un Pseudo R^2 de 0.86 ce qui est très important.

```{r}
select_aic=stepAIC(lm(Gscore~Corruption+Culture+World_Order+HDI,data=data), trace=TRUE)
```
Avec le critère AIC, on conserve la totalité des variables pré-sélectionnées au début.


Les résultats trouvés dans cette partie sont cohérents avec les résultats obtenus avec les arbres de régression et de classification car ils permettent de souligner l'importance des mêmes variables.


