---
title: "Tous les pays démocratiques sont-ils identiques ?"
author: "laurie dussere"
date: "06/03/2022"
output: pdf_document
---

```{r setup, include=FALSE}
knitr::opts_chunk$set(echo = TRUE,message=FALSE,warning=FALSE)
```

```{r include=FALSE}
library(ggplot2)
library(corrplot)
library("xlsx")
library(FactoMineR)
library(factoextra)
library(cowplot)
library("NbClust")
library(readxl)
library(missForest)
library(glmnet)
library(MASS)
library(leaps)
library(bestglm)
library(logistf)
```

Nous allons ici tenter de regarder si tous les pays démocratiques ont des caractéristiques similaires. Nous ferons ensuite de même pour les pays non démocratiques. 

```{r include=FALSE}
data= read_excel("tableau_complet_Gscore.xlsx")

data=transform(data,GPD =as.numeric(GPD),Gender_Gap =as.numeric(Gender_Gap),Ethnic =as.numeric(Ethnic),Linguistic =as.numeric(Linguistic),Religious =as.numeric(Religious),Science_and_Technology =as.numeric(Science_and_Technology),Culture=as.numeric(Culture),International_Peace_and_Security=as.numeric(International_Peace_and_Security),World_Order=as.numeric(World_Order),Planet_and_Climate=as.numeric(Planet_and_Climate),Prosperity_and_Equality=as.numeric(Prosperity_and_Equality),Health_and_Well_being=as.numeric(Health_and_Well_being),Emigrants=as.numeric(Emigrants),Suicide_Both_sexes=as.numeric(Suicide_Both_sexes),Suicide_Men=as.numeric(Suicide_Men),Suicide_Women=as.numeric(Suicide_Women),National_power=as.numeric(National_power),Population=as.numeric(Population),HDI=as.numeric(HDI),Corruption=as.numeric(Corruption),Terrorism=as.numeric(Terrorism),Poverty_pct=as.numeric(Poverty_pct),Gscore=as.numeric(Gscore))

rownames(data)<-data$Countries
data=data[,-1]
data=data[,-14]
```

```{r}
head(data)
```

```{r}
data1=subset(data,Gscore>7.5) #pays les plus démocratiques
data2=subset(data,Gscore<3.5) #pays les moins démocratiques
```


```{r include=FALSE}
scale_data1=scale(data1)
boxplot(scale_data1)
```


```{r include=FALSE}
scale_data2=scale(data2)
boxplot(scale_data2)
```

## Etude de la variable corruption

```{r}
corruption1=data1[,"Corruption"]
corruption2=data2[,"Corruption"]
print("PAYS DEMOCRATIQUES")
summary(corruption1)
print("variance =") ; print(var(corruption1)) ; print("ecart type = "); print(sd(corruption1))
print("-----------------------------------")
print("PAYS NON DEMOCRATIQUES")
summary(corruption2)
print("variance =") ; print(var(corruption2,use="pairwise.complete.obs")) ; print("ecart type = "); print(sd(corruption2,na.rm=TRUE))
print("-----------------------------------")
print("MONDE")
summary(data[,"Corruption"])
print("variance =") ; print(var(data[,"Corruption"],use="pairwise.complete.obs")) ; print("ecart type = "); print(sd(data[,"Corruption"],na.rm=TRUE))
```
```{r}
boxplot(corruption1,corruption2,main="corruption")
```

Il semble y avoir moins de dispersions dans les pays démocratiques que dans les pays non démocratiques.

test des moyennes : 

```{r}
wilcox.test(corruption1,corruption2)
```
On rejette H0, il y a une différence dans les moyennes.

test de comparaison des variances :

```{r}
ansari.test(corruption1,corruption2,alternative="two.sided")
```

On accepte H0, les variances sont plutot égales.





## Etude de la variable gender_gap

```{r}
gender_gap1=data1[,"Gender_Gap"]
gender_gap2=data2[,"Gender_Gap"]
print("PAYS DEMOCRATIQUES")
summary(gender_gap1)
print("variance =") ; print(var(gender_gap1,use="pairwise.complete.obs")) ; print("ecart type = "); print(sd(gender_gap1,na.rm=TRUE))
print("-----------------------------------")
print("PAYS NON DEMOCRATIQUES")
summary(gender_gap2)
print("variance =") ; print(var(gender_gap2,use="pairwise.complete.obs")) ; print("ecart type = "); print(sd(gender_gap2,na.rm=TRUE))
print("-----------------------------------")
print("MONDE")
summary(data[,"Gender_Gap"])
print("variance =") ; print(var(data[,"Gender_Gap"],use="pairwise.complete.obs")) ; print("ecart type = "); print(sd(data[,"Gender_Gap"],na.rm=TRUE))
```

```{r}
boxplot(gender_gap1,gender_gap2,main="gender_gap")
```


```{r}
wilcox.test(gender_gap1,gender_gap2)
```
différence significative entre les 2


test de comparaison des variances :

```{r}
ansari.test(gender_gap1,gender_gap2,alternative="two.sided")
```

## Etude de la variable GPD

```{r}
GPD1=data1[,"GPD"]
GPD2=data2[,"GPD"]
print("PAYS DEMOCRATIQUES")
summary(GPD1)
print("variance =") ; print(var(GPD1,use="pairwise.complete.obs")) ; print("ecart type = "); print(sd(GPD1,na.rm=TRUE))
print("-----------------------------------")
print("PAYS NON DEMOCRATIQUES")
summary(GPD2)
print("variance =") ; print(var(GPD2,use="pairwise.complete.obs")) ; print("ecart type = "); print(sd(GPD2,na.rm=TRUE))
print("-----------------------------------")
print("MONDE")
summary(data[,"GPD"])
print("variance =") ; print(var(data[,"GPD"],use="pairwise.complete.obs")) ; print("ecart type = "); print(sd(data[,"GPD"],na.rm=TRUE))
```


```{r}
boxplot(GPD1,GPD2,main="GPD")
```

```{r}
wilcox.test(GPD1,GPD2)
```
on accepte H0, les moyennes sont égales


test de comparaison des variances :

```{r}
ansari.test(GPD1,GPD2,alternative="two.sided")
```
On rejette H0, il y a une différence notables dans les variances.


## Etude de la variable Ethnic 

```{r}
ethnic1=data1[,"Ethnic"]
ethnic2=data2[,"Ethnic"]
print("PAYS DEMOCRATIQUES")
summary(ethnic1)
print("variance =") ; print(var(ethnic1,use="pairwise.complete.obs")) ; print("ecart type = "); print(sd(ethnic1,na.rm=TRUE))
print("-----------------------------------")
print("PAYS NON DEMOCRATIQUES")
summary(ethnic2)
print("variance =") ; print(var(ethnic2,use="pairwise.complete.obs")) ; print("ecart type = "); print(sd(ethnic2,na.rm=TRUE))
print("-----------------------------------")
print("MONDE")
summary(data[,"Ethnic"])
print("variance =") ; print(var(data[,"Ethnic"],use="pairwise.complete.obs")) ; print("ecart type = "); print(sd(data[,"Ethnic"],na.rm=TRUE))
```


```{r}
boxplot(ethnic1,ethnic2,main="ethnic")
```

```{r}
wilcox.test(ethnic1,ethnic2)
```
On rejette H0, il y a une différence significative.

test de comparaison des variances :

```{r}
ansari.test(ethnic1,ethnic2,alternative="two.sided")
```

## Etude de la variable Linguistic

```{r}
Linguistic1=data1[,"Linguistic"]
Linguistic2=data2[,"Linguistic"]
print("PAYS DEMOCRATIQUES")
summary(Linguistic1)
print("variance =") ; print(var(Linguistic1,use="pairwise.complete.obs")) ; print("ecart type = "); print(sd(Linguistic1,na.rm=TRUE))
print("-----------------------------------")
print("PAYS NON DEMOCRATIQUES")
summary(Linguistic2)
print("variance =") ; print(var(Linguistic2,use="pairwise.complete.obs")) ; print("ecart type = "); print(sd(Linguistic2,na.rm=TRUE))
print("-----------------------------------")
print("MONDE")
summary(data[,"Linguistic"])
print("variance =") ; print(var(data[,"Linguistic"],use="pairwise.complete.obs")) ; print("ecart type = "); print(sd(data[,"Linguistic"],na.rm=TRUE))
```


```{r}
boxplot(Linguistic1,Linguistic2,main="Linguistic")
```

```{r}
wilcox.test(Linguistic1,Linguistic2)
```
ON rejette H0, différence significative


test de comparaison des variances :

```{r}
ansari.test(Linguistic1,Linguistic2,alternative="two.sided")
```


## Etude de la variable Religious

```{r}
Religious1=data1[,"Religious"]
Religious2=data2[,"Religious"]
print("PAYS DEMOCRATIQUES")
summary(Religious1)
print("variance =") ; print(var(Religious1,use="pairwise.complete.obs")) ; print("ecart type = "); print(sd(Religious1,na.rm=TRUE))
print("-----------------------------------")
print("PAYS NON DEMOCRATIQUES")
summary(Religious2)
print("variance =") ; print(var(Religious2,use="pairwise.complete.obs")) ; print("ecart type = "); print(sd(Religious2,na.rm=TRUE))
print("-----------------------------------")
print("MONDE")
summary(data[,"Religious"])
print("variance =") ; print(var(data[,"Religious"],use="pairwise.complete.obs")) ; print("ecart type = "); print(sd(data[,"Religious"],na.rm=TRUE))
```


```{r}
boxplot(Religious1,Religious2,main="Religious")
```
A peu près pareil que le pays soit démocratique ou non.

```{r}
wilcox.test(Religious1,Religious2)
```
On accepte H0, pas de différence significative dans les moyennes.

```{r}
ansari.test(Religious1,Religious2)
```
On accepte H0, pas de différence significative entre les variances.

## Etude de la variable Science and Technology

```{r}
Science_and_Technology1=data1[,"Science_and_Technology"]
Science_and_Technology2=data2[,"Science_and_Technology"]
print("PAYS DEMOCRATIQUES")
summary(Science_and_Technology1)
print("variance =") ; print(var(Science_and_Technology1,use="pairwise.complete.obs")) ; print("ecart type = "); print(sd(Science_and_Technology1,na.rm=TRUE))
print("-----------------------------------")
print("PAYS NON DEMOCRATIQUES")
summary(Science_and_Technology2)
print("variance =") ; print(var(Science_and_Technology2,use="pairwise.complete.obs")) ; print("ecart type = "); print(sd(Science_and_Technology2,na.rm=TRUE))
print("-----------------------------------")
print("MONDE")
summary(data[,"Science_and_Technology"])
print("variance =") ; print(var(data[,"Science_and_Technology"],use="pairwise.complete.obs")) ; print("ecart type = "); print(sd(data[,"Science_and_Technology"],na.rm=TRUE))
```

```{r}
boxplot(Science_and_Technology1,Science_and_Technology2,main="Science_and_Technology")
```

```{r}
wilcox.test(Science_and_Technology1,Science_and_Technology2)
```
On rejette H0, différence significative dans les moyennes

test de comparaison des variances :

```{r}
ansari.test(Science_and_Technology1,Science_and_Technology2,alternative="two.sided")
```
variance plutot égale.

## Etude de la variable Culture

```{r}
Culture1=data1[,"Culture"]
Culture2=data2[,"Culture"]
print("PAYS DEMOCRATIQUES")
summary(Culture1)
print("variance =") ; print(var(Culture1,use="pairwise.complete.obs")) ; print("ecart type = "); print(sd(Culture1,na.rm=TRUE))
print("-----------------------------------")
print("PAYS NON DEMOCRATIQUES")
summary(Culture2)
print("variance =") ; print(var(Culture2,use="pairwise.complete.obs")) ; print("ecart type = "); print(sd(Culture2,na.rm=TRUE))
print("-----------------------------------")
print("MONDE")
summary(data[,"Culture"])
print("variance =") ; print(var(data[,"Culture"],use="pairwise.complete.obs")) ; print("ecart type = "); print(sd(data[,"Culture"],na.rm=TRUE))
```

```{r}
boxplot(Culture1,Culture2,main="Culture")
```

```{r}
wilcox.test(Culture1,Culture2)
```


```{r}
ansari.test(Culture1,Culture2,alternative="two.sided")
```

## ETUDE DE INTERNATIONAL PEACE ET SECURITY

```{r}
International1=data1[,"International_Peace_and_Security"]
International2=data2[,"International_Peace_and_Security"]
print("PAYS DEMOCRATIQUE")
summary(International1)
print("variance =") ; print(var(International1,use="pairwise.complete.obs")) ; print("ecart type = "); print(sd(International1,na.rm=TRUE))
print("-----------------------------------")
print("PAYS NON DEMOCRATIQUES")
summary(International2)
print("variance =") ; print(var(International2,use="pairwise.complete.obs")) ; print("ecart type = "); print(sd(International2,na.rm=TRUE))
print("-----------------------------------")
print("MONDE")
summary(data[,"International_Peace_and_Security"])
print("variance =") ; print(var(data[,"International_Peace_and_Security"],use="pairwise.complete.obs")) ; print("ecart type = "); print(sd(data[,"International_Peace_and_Security"],na.rm=TRUE))
```


```{r}
boxplot(International1,International2,main="International peace and security")
```

Une légère dispersion plus importante dans les pays non démocratiques, et une moyenne plus haute. Mais globalement, ça semble pas non plus très différent.

test de comparaison des moyennes : 

```{r}
wilcox.test(International1,International2)
```
On accepte H0, pas de différence significative dans les moyennes. 


test de comparaison des variances :

```{r}
ansari.test(International1,International2,alternative="two.sided")
```
On rejette H0, différence de dispersion

## Etude de la variable world order.

```{r}
Order1=data1[,"World_Order"]
Order2=data2[,"World_Order"]
print("PAYS DEMOCRATIQUE")
summary(Order1)
print("variance =") ; print(var(Order1,use="pairwise.complete.obs")) ; print("ecart type = "); print(sd(Order1,na.rm=TRUE))
print("-----------------------------------")
print("PAYS NON DEMOCRATIQUES")
summary(Order2)
print("variance =") ; print(var(Order2,use="pairwise.complete.obs")) ; print("ecart type = "); print(sd(Order2,na.rm=TRUE))
print("-----------------------------------")
print("MONDE")
summary(data[,"World_Order"])
print("variance =") ; print(var(data[,"World_Order"],use="pairwise.complete.obs")) ; print("ecart type = "); print(sd(data[,"World_Order"],na.rm=TRUE))
```

```{r}
boxplot(Order1,Order2,main="World_Order")
```
Plus d'écart pour les pays non démocratiques.


test de comparaison des moyennes : 

```{r}
wilcox.test(Order1,Order2)
```
On rejette : différence dans les moyennes.

test de comparaison des variances :

```{r}
ansari.test(Order1,Order2,alternative="two.sided")
```

variance égale

## ETUDE DE PLANET AND CLIMATE


```{r}
Planet1=data1[,"Planet_and_Climate"]
Planet2=data2[,"Planet_and_Climate"]
print("PAYS DEMOCRATIQUE")
summary(Planet1)
print("variance =") ; print(var(Planet1,use="pairwise.complete.obs")) ; print("ecart type = "); print(sd(Planet1,na.rm=TRUE))
print("-----------------------------------")
print("PAYS NON DEMOCRATIQUES")
summary(Planet2)
print("variance =") ; print(var(Planet2,use="pairwise.complete.obs")) ; print("ecart type = "); print(sd(Planet2,na.rm=TRUE))
print("-----------------------------------")
print("MONDE")
summary(data[,"Planet_and_Climate"])
print("variance =") ; print(var(data[,"Planet_and_Climate"],use="pairwise.complete.obs")) ; print("ecart type = "); print(sd(data[,"Planet_and_Climate"],na.rm=TRUE))
```

```{r}
boxplot(Planet1,Planet2,main="Planet and Climate")
```
Beaucoup plus de dispersion pour les pays non démocratiques et moyenne bien plus haute.

test de comparaison des moyennes :

```{r}
wilcox.test(Planet1,Planet2)
```
On rejette H0, difference entre les moyennes

test de comparaison des variances :

```{r}
ansari.test(Planet1,Planet2,alternative="two.sided")
```

## Etude de prosperity and equality

```{r}
Prosperity1=data1[,"Prosperity_and_Equality"]
Prosperity2=data2[,"Prosperity_and_Equality"]
print("PAYS DEMOCRATIQUE")
summary(Prosperity1)
print("variance =") ; print(var(Prosperity1,use="pairwise.complete.obs")) ; print("ecart type = "); print(sd(Prosperity1,na.rm=TRUE))
print("-----------------------------------")
print("PAYS NON DEMOCRATIQUES")
summary(Prosperity2)
print("variance =") ; print(var(Prosperity2,use="pairwise.complete.obs")) ; print("ecart type = "); print(sd(Prosperity2,na.rm=TRUE))
print("-----------------------------------")
print("MONDE")
summary(data[,"Prosperity_and_Equality"])
print("variance =") ; print(var(data[,"Prosperity_and_Equality"],use="pairwise.complete.obs")) ; print("ecart type = "); print(sd(data[,"Prosperity_and_Equality"],na.rm=TRUE))
```

```{r}
boxplot(Prosperity1,Prosperity2,main="Prosperity_and_Equality")
```

test de comparaison des moyennes :
```{r}
wilcox.test(Prosperity1,Prosperity2)
```


test de comparaison des variances :

```{r}
ansari.test(Prosperity1,Prosperity2,alternative="two.sided")
```
 
 
 
## ETUDE DE LA VARIABLE Health_and_Well_being

```{r}
Health1=data1[,"Health_and_Well_being"]
Health2=data2[,"Health_and_Well_being"]
print("PAYS DEMOCRATIQUE")
summary(Health1)
print("variance =") ; print(var(Health1,use="pairwise.complete.obs")) ; print("ecart type = "); print(sd(Health1,na.rm=TRUE))
print("-----------------------------------")
print("PAYS NON DEMOCRATIQUES")
summary(Health2)
print("variance =") ; print(var(Health2,use="pairwise.complete.obs")) ; print("ecart type = "); print(sd(Health2,na.rm=TRUE))
print("-----------------------------------")
print("MONDE")
summary(data[,"Health_and_Well_being"])
print("variance =") ; print(var(data[,"Health_and_Well_being"],use="pairwise.complete.obs")) ; print("ecart type = "); print(sd(data[,"Health_and_Well_being"],na.rm=TRUE))
```

```{r}
boxplot(Health1,Health2,main="Health_and_Well_being")
```
PLus de outliers pour les pays démocratiques, et plus de dispersion.


```{r}
wilcox.test(Health1,Health2)
```

test de comparaison des variances :

```{r}
ansari.test(Health1,Health2,alternative="two.sided")
```

## Etude de la variable Emigrants

```{r}
Emigrants1=data1[,"Emigrants"]
Emigrants2=data2[,"Emigrants"]
print("PAYS DEMOCRATIQUE")
summary(Emigrants1)
print("variance =") ; print(var(Emigrants1,use="pairwise.complete.obs")) ; print("ecart type = "); print(sd(Emigrants1,na.rm=TRUE))
print("-----------------------------------")
print("PAYS NON DEMOCRATIQUES")
summary(Emigrants2)
print("variance =") ; print(var(Emigrants2,use="pairwise.complete.obs")) ; print("ecart type = "); print(sd(Emigrants2,na.rm=TRUE))
print("-----------------------------------")
print("MONDE")
summary(data[,"Emigrants"])
print("variance =") ; print(var(data[,"Emigrants"],use="pairwise.complete.obs")) ; print("ecart type = "); print(sd(data[,"Emigrants"],na.rm=TRUE))
```

```{r}
boxplot(Emigrants1,Emigrants2,main="Emigrants")
```
un peu plus de outlier pour les pays non démocraitiques mais globalement ça a la même allure.

test de comparaison des moyennes : 
```{r}
wilcox.test(Emigrants1,Emigrants2)
```

test de comparaison des variances :

```{r}
ansari.test(Emigrants1,Emigrants2,alternative="two.sided")
```

## ETUDE DE SUICIDE_MEN

```{r}
Suicide1=data1[,"Suicide_Men"]
Suicide2=data2[,"Suicide_Men"]
print("PAYS DEMOCRATIQUE")
summary(Suicide1)
print("variance =") ; print(var(Suicide1,use="pairwise.complete.obs")) ; print("ecart type = "); print(sd(Suicide1,na.rm=TRUE))
print("-----------------------------------")
print("PAYS NON DEMOCRATIQUES")
summary(Suicide2)
print("variance =") ; print(var(Suicide2,use="pairwise.complete.obs")) ; print("ecart type = "); print(sd(Suicide2,na.rm=TRUE))
print("-----------------------------------")
print("MONDE")
summary(data[,"Suicide_Men"])
print("variance =") ; print(var(data[,"Suicide_Men"],use="pairwise.complete.obs")) ; print("ecart type = "); print(sd(data[,"Suicide_Men"],na.rm=TRUE))
```

```{r}
boxplot(Suicide1,Suicide2,main="Suicide_Men")
```

test de comparaison des moyennes : 
```{r}
wilcox.test(Suicide1,Suicide2)
```
test de comparaison des variances :

```{r}
ansari.test(Suicide1,Suicide2,alternative="two.sided")
```
On rejette l'égalité des variances.


## ETUDE DE SUICIDE_WOMEN

```{r}
Suicide1=data1[,"Suicide_Women"]
Suicide2=data2[,"Suicide_Women"]
print("PAYS DEMOCRATIQUE")
summary(Suicide1)
print("variance =") ; print(var(Suicide1,use="pairwise.complete.obs")) ; print("ecart type = "); print(sd(Suicide1,na.rm=TRUE))
print("-----------------------------------")
print("PAYS NON DEMOCRATIQUES")
summary(Suicide2)
print("variance =") ; print(var(Suicide2,use="pairwise.complete.obs")) ; print("ecart type = "); print(sd(Suicide2,na.rm=TRUE))
print("-----------------------------------")
print("MONDE")
summary(data[,"Suicide_Women"])
print("variance =") ; print(var(data[,"Suicide_Women"],use="pairwise.complete.obs")) ; print("ecart type = "); print(sd(data[,"Suicide_Women"],na.rm=TRUE))
```

```{r}
boxplot(Suicide1,Suicide2,main="Suicide_Women")
```
test de comparaison des moyennes : 
```{r}
wilcox.test(Suicide1,Suicide2)
```


test de comparaison des variances :

```{r}
ansari.test(Suicide1,Suicide2,alternative="two.sided")
```

## ETUDE DE NATIONAL POWER

```{r}
Power1=data1[,"National_power"]
Power2=data2[,"National_power"]
print("PAYS DEMOCRATIQUE")
summary(Power1)
print("variance =") ; print(var(Power1,use="pairwise.complete.obs")) ; print("ecart type = "); print(sd(Power1,na.rm=TRUE))
print("-----------------------------------")
print("PAYS NON DEMOCRATIQUES")
summary(Power2)
print("variance =") ; print(var(Power2,use="pairwise.complete.obs")) ; print("ecart type = "); print(sd(Power2,na.rm=TRUE))
print("-----------------------------------")
print("MONDE")
summary(data[,"National_power"])
print("variance =") ; print(var(data[,"National_power"],use="pairwise.complete.obs")) ; print("ecart type = "); print(sd(data[,"National_power"],na.rm=TRUE))
```

```{r}
boxplot(Power1,Power2,main="National_power")
```


test de comparaison des moyennes : 
```{r}
wilcox.test(Power1,Power2)
```

test de comparaison des variances :

```{r}
ansari.test(Power1,Power2,alternative="two.sided")
```


## Etude de Population

```{r}
Pop1=data1[,"Population"]
Pop2=data2[,"Population"]
print("PAYS DEMOCRATIQUE")
summary(Pop1)
print("variance =") ; print(var(Pop1,use="pairwise.complete.obs")) ; print("ecart type = "); print(sd(Pop1,na.rm=TRUE))
print("-----------------------------------")
print("PAYS NON DEMOCRATIQUES")
summary(Pop2)
print("variance =") ; print(var(Pop2,use="pairwise.complete.obs")) ; print("ecart type = "); print(sd(Pop2,na.rm=TRUE))
print("-----------------------------------")
print("MONDE")
summary(data[,"Population"])
print("variance =") ; print(var(data[,"Population"],use="pairwise.complete.obs")) ; print("ecart type = "); print(sd(data[,"Population"],na.rm=TRUE))
```

```{r}
boxplot(Pop1,Pop2,main="Population")
```


test de comparaison des moyennes : 
```{r}
wilcox.test(Pop1,Pop2)
```



test de comparaison des variances :

```{r}
ansari.test(Pop1,Pop2,alternative="two.sided")
```


## Etude de poverty_pct
```{r}
poverty1=data1[,"Poverty_pct"]
poverty2=data2[,"Poverty_pct"]
print("PAYS DEMOCRATIQUE")
summary(poverty1)
print("variance =") ; print(var(poverty1,use="pairwise.complete.obs")) ; print("ecart type = "); print(sd(poverty1,na.rm=TRUE))
print("-----------------------------------")
print("PAYS NON DEMOCRATIQUES")
summary(poverty2)
print("variance =") ; print(var(poverty2,use="pairwise.complete.obs")) ; print("ecart type = "); print(sd(poverty2,na.rm=TRUE))
print("-----------------------------------")
print("MONDE")
summary(data[,"Poverty_pct"])
print("variance =") ; print(var(data[,"Poverty_pct"],use="pairwise.complete.obs")) ; print("ecart type = "); print(sd(data[,"Poverty_pct"],na.rm=TRUE))
```

```{r}
boxplot(poverty1,poverty2,main="poverty_pct")
```
Beaucoup plus de dispersions dans les pays non démocratiques


test de comparaison des moyennes : 
```{r}
wilcox.test(poverty1,poverty2)
```


test de comparaison des variances :

```{r}
ansari.test(poverty1,poverty2,alternative="two.sided")
```


## Etude de la variable HDI

```{r}
HDI1=data1[,"HDI"]
HDI2=data2[,"HDI"]
print("PAYS DEMOCRATIQUE")
summary(HDI1)
print("variance =") ; print(var(HDI1,use="pairwise.complete.obs")) ; print("ecart type = "); print(sd(HDI1,na.rm=TRUE))
print("-----------------------------------")
print("PAYS NON DEMOCRATIQUES")
summary(HDI2)
print("variance =") ; print(var(HDI2,use="pairwise.complete.obs")) ; print("ecart type = "); print(sd(HDI2,na.rm=TRUE))
print("-----------------------------------")
print("MONDE")
summary(data[,"HDI"])
print("variance =") ; print(var(data[,"HDI"],use="pairwise.complete.obs")) ; print("ecart type = "); print(sd(data[,"HDI"],na.rm=TRUE))
```

```{r}
boxplot(HDI1,HDI2,main="HDI")
```

test de comparaison des moyennes : 
```{r}
wilcox.test(HDI1,HDI2)
```

test de comparaison des variances :

```{r}
ansari.test(HDI1,HDI2,alternative="two.sided")
```


## ETUDE DE LA VARIABLE TERRORISM

```{r}
Terrorism1=data1[,"Terrorism"]
Terrorism2=data2[,"Terrorism"]
print("PAYS DEMOCRATIQUE")
summary(Terrorism1)
print("variance =") ; print(var(Terrorism1,use="pairwise.complete.obs")) ; print("ecart type = "); print(sd(Terrorism1,na.rm=TRUE))
print("-----------------------------------")
print("PAYS NON DEMOCRATIQUES")
summary(Terrorism2)
print("variance =") ; print(var(Terrorism2,use="pairwise.complete.obs")) ; print("ecart type = "); print(sd(Terrorism2,na.rm=TRUE))
print("-----------------------------------")
print("MONDE")
summary(data[,"Terrorism"])
print("variance =") ; print(var(data[,"Terrorism"],use="pairwise.complete.obs")) ; print("ecart type = "); print(sd(data[,"Terrorism"],na.rm=TRUE))
```

```{r}
boxplot(Terrorism1,Terrorism2,main="Terrorism")
```

test de comparaison des moyennes : 
```{r}
wilcox.test(Terrorism1,Terrorism2)
```


test de comparaison des variances :

```{r}
ansari.test(Terrorism1,Terrorism2,alternative="two.sided")
```




Conclusion : Nous pouvons remarquer que globalement, les pays démocratiques semblent avoir des variances et des dispersions plus faibles pour les variables considérées par rapport aux pays démocratiques. Cependant, avec cette étude il semble difficile de dire que les pays démocratiques sont tous "identiques". Les variances entre les pays démocratiques et non démocratiques diffèrent surtout pour les variables gender_gap, GPD, international peace and security, suicide men mais aussi terrorism.

En ce qui concerne les valeurs moyennes, elles semblent plutôt différentes entre les pays démocratiques et non démocratiques pour les variables suivantes : corruption, gender fap, ethnicity, linguistic, science et technology, culture, international peace and security, world order, planet and climate, prosperity and equality, health and well being, poverty pct et hdi.On pourrait donc penser que ce sont ces variables qui permettent de distinguer un pays démocratique d'un pays non démocratique. 


pour des critères comme HDI,GPD ou corruption il semblerait que les pays démocratiques soient plus ou moins similaires, mais ne ce n'est pas forcément le cas pour d'autres variables comme health and well being ou bien prosperity and equality, ou dans ce cas les dispersions sont relativement importantes. 

Quant aux pays non démocratiques, il ne semblerait pas qu'on puisse conclure qu'ils sont tous identiques puisque nous avons aussi des dispersions globalement importantes pour la majorité des variables.

On pourrait donc dire qu'il y a plusieurs "façons" d'être démocratique (même si la richesse du pays semble un critère important) et plusieurs façons de ne pas l'être. 



