---
title: "mod_lineaire2"
author: "laurie dussere"
date: "10/02/2022"
output: pdf_document
---

```{r setup, include=FALSE}
knitr::opts_chunk$set(echo = TRUE)
```

```{r}
library(ggplot2)
library(corrplot)
library("xlsx")
library(FactoMineR)
library(factoextra)
library(cowplot)
library("NbClust")
library(readxl)
library(missForest)
library(plotly)
library(leaps)
library(glmnet)
library(MASS)
```

```{r}
##second jeu de données plus complet
data2= read_excel("tableau_complet.xlsx")
#data2=missForest(data2[,-1])
#summary(data2)
#head(data2)

data2=transform(data2,GPD =as.numeric(GPD),Gender_Gap =as.numeric(Gender_Gap),Ethnic =as.numeric(Ethnic),Linguistic =as.numeric(Linguistic),Religious =as.numeric(Religious),Science_and_Technology =as.numeric(Science_and_Technology),Culture=as.numeric(Culture),International_Peace_and_Security=as.numeric(International_Peace_and_Security),World_Order=as.numeric(World_Order),Planet_and_Climate=as.numeric(Planet_and_Climate),Prosperity_and_Equality=as.numeric(Prosperity_and_Equality),Health_and_Well_being=as.numeric(Health_and_Well_being),Emigrants=as.numeric(Emigrants),Suicide_Both_sexes=as.numeric(Suicide_Both_sexes),Suicide_Men=as.numeric(Suicide_Men),Suicide_Women=as.numeric(Suicide_Women),National_power=as.numeric(National_power),Population=as.numeric(Population),HDI=as.numeric(HDI),Corruption=as.numeric(Corruption),Terrorism=as.numeric(Terrorism),Poverty_pct=as.numeric(Poverty_pct))

summary(data2)

data2=missForest(data2[,-1])$ximp #on fait un miss forest pour compléter les données manquantes et ne pas avoir de problèmes de NA dans la suite de l'analyse.


summary(data2)
head(data2)
class(data2)
```

#HDI et Corruption

```{r}
reg.simple=lm(Ethnic~Linguistic,data=data2)
summary(reg.simple)
```
##Multi-variable

```{r}
reg.mult=lm(Poverty_pct~Health_and_Well_being+International_Peace_and_Security+Prosperity_and_Equality+Science_and_Technology+Gender_Gap+Emigrants,data=data2)
summary(reg.mult)
```

Commentaires : Le R^2 est faible donc les variables choisies ne permettent pas d'expliquer correctement le pourcentage de pauvreté.
Commentaires : Il y a plein de variables qu'on pourrait supprimer individuellement. Reste à voir si on peut en supprimer plusieurs à la fois.


```{r}
#Quelques tests de sous modèle avec anova
sousmod1=lm(Poverty_pct~International_Peace_and_Security+Science_and_Technology+Emigrants+Prosperity_and_Equality,data=data2)
anova(sousmod1,reg.mult)
```
On accepte le sous-modèle ou on ne met pas gender_gap

```{r}
#sélection de modèle avec le critère BIC
select<-regsubsets(Poverty_pct~Health_and_Well_being+International_Peace_and_Security+Prosperity_and_Equality+Science_and_Technology+Gender_Gap+Emigrants, data=data2, nvmax=5, method="forward")
plot(select,scale="bic")
```

D'après le critère BIC, on conserve le sous module qui explique le pourcentage de pauvreté en fonction de International Peace and Security et Science and Technology.


#second modèle linéaire on essaye d'expliquer la variable culture

```{r}
mod2=lm(Culture~.,data=data2)
summary(mod2)

```

```{r}
#sélection de modèle avec le critère BIC
select<-regsubsets(Culture~.,data=data2, nvmax=5, method="forward")
plot(select,scale="bic")
```

On explique culture avec Gender_Gap, science and technology, pourcentage de pauvreté ainsi que corruption. 
Je sais pas si c'est très logique ?


# On va essayer d'expliquer le nombre de suicide
```{r}
mod2=lm(Suicide_Both_sexes~.,data=data2)
summary(mod2)
```
Le R^2 est très proche de 1 c'est bien


```{r}
#sélection de modèle avec le critère BIC
select<-regsubsets(Suicide_Both_sexes~.,data=data2, nvmax=5, method="forward")
plot(select,scale="bic")
```
```{r}
mod2=lm(Suicide_Both_sexes~Suicide_Men+Suicide_Women,data=data2)
summary(mod2)
```
En fait pour expliquer correctement le suicide en soit il suffit de prendre le nombre de suicide homme et femme et c'est proche de 1, donc c'est pas incroyable pour trouver des liens entre les variables.

```{r}
mod4=lm(Science_and_Technology~.,data=data2)
summary(mod4)
```
```{r}
#sélection de modèle avec le critère BIC
select<-regsubsets(Science_and_Technology~.,data=data2, nvmax=5, method="forward")
plot(select,scale="bic")
```
Il semblerait qu'on puisse expliquer Science et technology uniquement avec Culture, Health and Well Being ainsi qu'avec Prosperity and Equality

```{r}
#idem mais avec le step AIC au lieu du BIC
select_aic=stepAIC(lm(Science_and_Technology~.,data=data2), trace=TRUE)
```

Bilan : on devrait conserver le modèle avec les variables terrorism, Ethnic, Suicide_Men World Order, Suicide_Both_Sexes, INternational Peace and Security Prosperity and Equality Health and well being religious et culture.


```{r}
mod4=lm(Science_and_Technology~Culture+Health_and_Well_being+Prosperity_and_Equality+Terrorism+Ethnic+Suicide_Men+World_Order+Suicide_Both_sexes+International_Peace_and_Security+Religious+Culture,data=data2)
summary(mod4)
```
Le R carré est pas trop mal et semble mieux que celui calculer avec le critère bic car on conserve plus de variables. 


```{r}
mod5=lm(Corruption~.,data=data2)
summary(mod5)
```

```{r}
mod6=lm(Corruption~National_power+Terrorism+Religious+Culture,data=data2)
anova(mod6,mod5)
```

