---
title: "Analyse_descriptive_data3_RegPol"
author: "manon santrisse"
output: html_document
---

```{r}
library(dplyr)
library(ggplot2)
library(corrplot)
#library("xlsx")
library(readxl)
library(FactoMineR)
library(factoextra)
library(cowplot)
library("NbClust")
library(missForest)
```


```{r}
data3=read.csv("data3-modif.csv",header=TRUE,sep=";",dec=",")
rownames(data3)<-data3$Entity
data3=data3[,-1]
head(data3)
```


```{r}
data3 =data3 %>% filter(!is.na(Regime_politique))
print(data3)
``` 

```{r}
#On fait un missing tree pour compléter les données manquantes et pas être embétés ensuite

data3=missForest(data3)$ximp #on fait un miss forest pour compléter les données manquantes et ne pas avoir de problèmes de NA dans la suite de l'analyse.

```

```{r}
head(data3)
summary(data3)
```

```{r}
Regime_politique=data3$Regime_politique
Age_democratie=data3$Age_democratie
Droit_de_lHomme=data3$Droit_de_lHomme
Liberte_economique=data3$Liberte_economique
Inegalite_des_genres=data3$Inegalite_des_genres
Proportion_denfants_harceles=data3$Proportion_denfants_harceles
Corruption=data3$Corruption
Taux_alphabetisation=data3$Taux_alphabetisation
Annes_detudes=data3$Annes_detudes
Espérance_vie=data3$Espérance_vie
Budget_militaire_from_GPD=data3$Budget_militaire_from_GPD
Sous_alimentation=data3$Sous_alimentation
Acces_Internet_pers=data3$Acces_Internet_pers
Acces_electricite_pers=data3$Acces_electricite_pers
Pop_urban=data3$Pop_urban 
Pop_rural=data3$Pop_rural
```


##Analyse descritpive
#Unidimensionnel

```{r}
data3=scale(data3)
boxplot(data3)
```
Remarque : la médiane de Regime pol est très très haute
```{r}  
par(mfrow=c(3,2))
class(Regime_politique)
hist(Regime_politique,breaks = "FD",freq =TRUE, main = "Regime_politique",xlab = "Regime_politique")
hist(Age_democratie,main="Age_democratie", xlab="Age_democratie")
hist(Droit_de_lHomme,breaks = "FD",freq=TRUE, main ="Droit_de_lHomme",xlab="Droit_de_lHomme")
hist(Liberte_economique,breaks = "FD",freq=TRUE, main ="Liberte_economique", xlab="Liberte_economique")
hist(Inegalite_des_genres,breaks = "FD",freq=TRUE, main ="Inegalite_des_genres ",xlab="Inegalite_des_genres")
hist(Proportion_denfants_harceles,breaks = "FD",freq=TRUE, main ="Proportion_denfants_harceles",xlab="Proportion_denfants_harceles")


```
Regime politique : trou important au milieu
Age demo : beaucoup de pays qui sont des democratie depuis peu de temps
```{r}
par(mfrow=c(3,2))
hist(Corruption,breaks = "FD",freq=TRUE, main ="Corruption", xlab="Corruption")
hist(Taux_alphabetisation,breaks = "FD",freq=TRUE, main ="Taux_alphabetisation", xlab="Taux_alphabetisation")
hist(Annes_detudes,breaks = "FD",freq=TRUE, main ="Annes_detudes ",xlab="Annes_detudes")
hist(Espérance_vie,breaks = "FD",freq=TRUE, main ="Espérance_vie", xlab="Espérance_vie")
hist(Budget_militaire_from_GPD,breaks = "FD",freq=TRUE, main ="Budget_militaire_from_GPD") 
hist(Sous_alimentation,breaks = "FD",freq=TRUE, main ="Sous_alimentation")


```
Taux d'alphabétisation : beaucoup de pays ont un fort taux
```{r}
par(mfrow=c(2,2))
hist(Acces_Internet_pers,breaks = "FD",freq =TRUE, main = "Acces_Internet_pers",xlab = "Acces_Internet_pers")
hist(Acces_electricite_pers,main="Acces_electricite_pers", xlab="Acces_electricite_pers")
hist(Pop_urban,breaks = "FD",freq=TRUE, main ="Pop_urban",xlab="Pop_urban")
hist(Pop_rural,breaks = "FD",freq=TRUE, main ="Pop_rural", xlab="Pop_rural")

```


## ANALYSE BIDIMENSIONNELLE
```{r fig.height=10}
M=cor(data3)
corrplot.mixed(M,upper="ellipse",tl.pos="lt")
```
Le regime politique est bien corrélé positivement avec age democratie, Droit de l'Homme et corruption.

Considéré comme fort au dessus de 0.70

Forte corrélation positive entre :
-hyuman right et corruption
-liberte eco et corruption
-Corruption et HDI /acces internet
-taux d'alpha et HDI / annees détudes /espérance de vie /internet / electricité
-HDI etannees d'études /espérance de vie/  internet / electricité
-annees d'études et espérance de vie / acces internet / Electicité
-espérance de vie et internet / electicité
-Internet et electricité
-Pop urban et rural

Forte corrélation négative:
-inegalite des genre et corruption /taux alphab / HDI: annes détudes / esperance de vie / internet
-HDI et sous alimentation
-sous alimentation et / espérance de vie /Internet /electricité
