---
title: "Arbre regression et classification"
author: "Manon Santrisse"
date: "26/03/2022"
output: html_document
---

```{r include=FALSE}
library(ggplot2)
library(corrplot)
library("xlsx")
library(FactoMineR)
library(factoextra)
library(cowplot)
library(readxl)
library(missForest)
library(glmnet)
library(MASS)
library(leaps)
library(bestglm)
library(logistf)


library(rpart)
library(dplyr)
```


```{r}


data3=read.csv("data3_Gscore.csv",header=TRUE,sep=";",dec=",")
rownames(data3)<-data3$Entity
data3=data3[,-1]
data3=data3[,-8]
data3=data3%>% filter(!is.na(Gscore))
head(data3)
```


```{r}
#data=scale(data)
```


## Avec le jeu de données 3 entier

# Arbre de regression
```{r}
gscore.tree=rpart(Gscore~.,data=data3,method="anova")
printcp(gscore.tree)
plotcp(gscore.tree)
summary(gscore.tree)
```
Le cp idéal est 0.045 d'après le graph.

```{r,fig.height=5}
plot(gscore.tree, uniform=TRUE,
   main="Regression Tree for Gscore ")
text(gscore.tree, use.n=TRUE, all=TRUE, cex=.8)

dev.print(device = png, file = "RegTree_complet.png", width = 600)
```
Corruption est la première variable qui permet de séparer les pays.

```{r, fig.height=3}
gscore.tree_opt <- prune(gscore.tree,cp=gscore.tree$cptable[which.min(gscore.tree$cptable[,4]),1])
plot(gscore.tree_opt, uniform=TRUE,
   main="Regression Tree for Gscore ")
text(gscore.tree, use.n=TRUE, all=TRUE, cex=.8)

```


# Arbre de classification

```{r}
head(data3)

```


```{r}
#on transforme d'abord le gscore en variable binaire

data3$Gscore[data3$Gscore >= 5] <- 1
data3$Gscore[data3$Gscore !=1] <- 0

head(data3)
```

Arbre de classification sans paramètre
```{r, fig.height=5}
fit=rpart(Gscore~.,method="class", data=data3)

printcp(fit) # display the results
plotcp(fit) # visualize cross-validation results
summary(fit) # detailed summary of splits

# plot tree
plot(fit, uniform=TRUE,
   main="Classification Tree for Gscore")
text(fit, use.n=TRUE, all=TRUE, cex=.8)
dev.print(device = png, file = "ClassTree_complet.png", width = 600)
```
Droit de l'homme, corruption étaient les variables qui ressortaient dans les RandomForest


Arbre de classification avec contrainte
```{r, fig.height=5}
fit=rpart(Gscore~.,method="class", data=data3, minsplit = 10, minbucket=3)

printcp(fit) # display the results
plotcp(fit) # visualize cross-validation results
summary(fit) # detailed summary of splits

# plot tree
plot(fit, uniform=TRUE,
   main="Classification Tree for Gscore")
text(fit, use.n=TRUE, all=TRUE, cex=.8)
```



```{r}
#AUTRE AFFICHAGE 
#library(rpart.plot)
#tree_model = rpart(Gscore~., data = data3,method="class", minsplit = 10, minbucket=3)
#prp(tree_model)
```
```{r}
library(rpart.plot)
gscore.Tree_Opt <- prune(fit,cp=fit$cptable[which.min(fit$cptable[,4]),1])
prp(gscore.Tree_Opt,extra=1)
```


## Avec le jeu de données 3 dans lequel on sélectionne les pays les plus démocratiques et autoritaires

```{r}
data3=read.csv("data3_Gscore.csv",header=TRUE,sep=";",dec=",")
rownames(data3)<-data3$Entity
data3=data3[,-1]
data3=data3[,-8]
#data3=data3[,-2]
data3=data3%>% filter(!is.na(Gscore))
data3=subset(data3,data3$Gscore>7.5 |data3$Gscore<3.5)
head(data3)
```


```{r}
#data=scale(data)
```


# Arbre de regression

```{r}
gscore.tree=rpart(Gscore~.,data=data3,method="anova")
printcp(gscore.tree)
plotcp(gscore.tree)
summary(gscore.tree)
```

```{r,fig.height=5}
plot(gscore.tree, uniform=TRUE,
   main="Regression Tree for Gscore ")
text(gscore.tree, use.n=TRUE, all=TRUE, cex=.8)

dev.print(device = png, file = "RegTree_incomplet.png", width = 600)
```
On garde uniquement corruption et inégalité des genres

```{r}
gscore.tree_opt <- prune(gscore.tree,cp=gscore.tree$cptable[which.min(gscore.tree$cptable[,4]),1])
plot(gscore.tree_opt, uniform=TRUE,
   main="Regression Tree for Gscore ")
text(gscore.tree, use.n=TRUE, all=TRUE, cex=.8)

```
Le même arbre est gardé

## Arbre de classification

```{r}
head(data3)
```


```{r}
#on transforme d'abord le gscore en variable binaire

data3$Gscore[data3$Gscore >= 7.5] <- 1
data3$Gscore[data3$Gscore !=1] <- 0

head(data3)
```

Arbre de classification sans paramètre
```{r, fig.height=5}
fit=rpart(Gscore~.,method="class", data=data3)

printcp(fit) # display the results
plotcp(fit) # visualize cross-validation results
summary(fit) # detailed summary of splits

# plot tree
plot(fit, uniform=TRUE,
   main="Classification Tree for Gscore")
text(fit, use.n=TRUE, all=TRUE, cex=.8)
dev.print(device = png, file = "ClassTree_incomplet.png", width = 600)
```
On garde uniquement la corruption

Arbre de classification avec contrainte
```{r, fig.height=5}
fit=rpart(Gscore~.,method="class", data=data3, minsplit = 10, minbucket=3)

printcp(fit) # display the results
plotcp(fit) # visualize cross-validation results
summary(fit) # detailed summary of splits

# plot tree
plot(fit, uniform=TRUE,
   main="Classification Tree for Gscore")
text(fit, use.n=TRUE, all=TRUE, cex=.8)
```
On garde uniquement corruption et droit de l'homme


```{r}
#AUTRE AFFICHAGE 
library(rpart.plot)
tree_model = rpart(Gscore~., data = data3,method="class")
prp(tree_model)
dev.print(device = png, file = "ClassTree_incomplet.png", width = 600)
```
```{r}
library(rpart.plot)
gscore.Tree_Opt <- prune(fit,cp=fit$cptable[which.min(fit$cptable[,4]),1])
prp(gscore.Tree_Opt,extra=1)
```
