---
title: "Modele lineaire avec max demo et autocraties"
author: "Manon Santrisse"
date: "15/03/2022"
output: html_document
---
---
title: "R Notebook"
output: html_notebook
---


```{r}
library(dplyr)
library(ggplot2)
library(corrplot)
library(readxl)
library(FactoMineR)
library(factoextra)
library(cowplot)
library("NbClust")
library(missForest)
library(dplyr)
library(leaps)
library('MASS')
```



#Modèle linéaire avec les pays avec un Gscore au desssus 7.5 et en dessous de 3.5

```{r}
data3=read.csv("data3_Gscore.csv",header=TRUE,sep=";",dec=",")
rownames(data3)=data3$Entity
data3=data3[,-1]
data3=data3[,-8]
head(data3)
```

On supprime les pays dont nous n'avons pas l'indice gscore



#On garde au dessus de 7.5 et en dessous de 3.5
```{r}
data3=subset(data3,data3$Gscore>7.5 |data3$Gscore<3.5)
head(data3)
``` 
#Miss Forest
On complète les données manquantes
```{r}
data3=missForest(data3)$ximp 
```

#Modele linéaire


```{r}
reg.mult=lm(Gscore~.,data=data3)
summary(reg.mult)

```
R²=0.89 très bien

```{r}
plot(reg.mult,which=c(1,2))
```
```{r, eval=F}
shapiro.test(reg.mult$residuals) 
```
p-val=0.88 >0.05 donc on accepte l'hypothese de normalité

#Selection de sous modèle

```{r}
select<-regsubsets(Gscore~., data=data3 ,method="forward")
res = summary(select)
res

plot(select,scale="bic")
```
On garde :
droit de l'homme
corruption
budget militaire %GPD 

On retrouve presque les mêmes variables que quand on a étudié le dataset complet soit avec tout le Gscore. On a HDI remplacé par Droit de l'Homme

```{r}
reg.BIC=lm(Gscore~Human_Rights+Corruption+Military_expenditure_as_share_of_GDP, data=data3)
summary(reg.BIC)
anova(reg.BIC,reg.mult)
``` 

pval=0.5575>0.05 donc on accepte le sous modèle



```{r}
select_aic=stepAIC(lm(Gscore~., data=data3), trace=TRUE)
```

On garde les même variable qu'avec le critere BIC plus internet pop rurale et urbaine et espérance de vie.
et accès à internet.
(On garde les même variable qu'avec le critere BIC plus HDI et accès à internet. Dans le modele lineaire complet on avait inégalite des genres à la place de Accès à internet)


````{r}
reg.Aic <- lm(Gscore ~ Human_Rights + Corruption + Life_expectancy + Military_expenditure_as_share_of_GDP + Proportion_of_individuals_using_the_internet + Urban_population + Rural_population,data=data3)
summary(reg.Aic)
anova(reg.Aic,reg.mult)
```
pval=0.9154 on accepte le sous modèle
