---
title: "Modeles linéaires data3"
author: "manon santrisse"
date: "27/02/2022"
output: html_document
---


```{r}
library(dplyr)
library(ggplot2)
library(corrplot)
library(readxl)
library(FactoMineR)
library(factoextra)
library(cowplot)
library("NbClust")
library(missForest)
library(leaps)
library(MASS)
```



```{r}
data3=read.csv("data3_Gscore.csv",header=TRUE,sep=";",dec=",")
rownames(data3)<-data3$Entity
data3=data3[,-1]
head(data3)
```
```{r}
#On fait un missing tree pour compléter les données manquantes et pas être embétés ensuite

data3=missForest(data3)$ximp #on fait un miss forest pour compléter les données manquantes et ne pas avoir de problèmes de NA dans la suite de l'analyse.
class(data3)
```


##Modele linéaire
#Univariable

```{r}
reg.simple1=lm(Gscore~Droit_de_lHomme,data=data3)
summary(reg.simple1)
```
R²=0.48 c'est assez bas

p-val <2.2e-16 donc on rejette H0 cad qu'on ne peut pas enlever la variable Droit de l'Homme

Les modeles simples testés pour : 
Liberte eco (R²=0.21)
Inegalite des genre (R²=0.24)
enfants harcelés (R²=0.04)
corruption (R²=0.39)
Taux alphab (R²=0.08)
HDI (0.22)
Annnees d'études (0.20)
avec toujours une p-val inférieure à 0.05

```{r}
scatter_plot <- ggplot(data3,aes(x=Gscore,y=Droit_de_lHomme)) + geom_point() + theme_minimal()
scatter_plot + geom_smooth(method="lm", se=TRUE, col="skyblue3")
```

```{r}
plot(reg.simple1,which=c(1,2))
```

```{r, eval=F}
shapiro.test(reg.simple1$residuals) 
```
p-val=0.64>.05 donc on accpete H0 cad residus suivent une loi normale


```{r}
reg.simple2=lm(Gscore~Pop_urban,data=data3)
summary(reg.simple2)
```

```{r}
reg.simple2=lm(Gscore~Pop_rural,data=data3)
summary(reg.simple2)
```
Tous les modèles linéaires univariables ont été testés. On a toujours des p val infériere à 0.05 sauf dans le cas de Poplation rurale et urbaine.

#Modèle linéaire multiple

```{r}
reg.mult=lm(Gscore~.,data=data3)
summary(reg.mult)
```
R²=0.7492 
les p val de corruption,HDI et budget militaire sont inférieurs à 0.05 donc on rejette l'hypothse de nullité et on accepte pour les autres.

```{r}
plot(reg.mult,which=c(1,2))
```


````{r, eval=F}
shapiro.test(reg.mult$residuals) 
```
p val = 0.559 >0.5 donc on accepte l'hypothese de normalite

```{r}
select<-regsubsets(Gscore~., data=data3 ,method="forward")
res = summary(select)
res

plot(select,scale="bic")
```
On garde :
Corruption
HDI
Budget militaire



````{r}
reg.mult.Bic <- lm(Gscore~Corruption+HDI+Budget_militaire_from_GPD,data=data3)
summary(reg.mult.Bic)
anova(reg.mult.Bic,reg.mult)
```
On accepte l'hypothese de sous modele car 0.36 > 0.05

```{r}
select_aic=stepAIC(lm(Gscore~., data=data3), trace=TRUE)
```
On garde les mêmes variables qu'avec le critere BIC droit de l'Homme et inégalité des genres


````{r}
reg.mult.Aic <- lm(Gscore ~ Droit_de_lHomme + Inegalite_des_genres + Corruption + HDI + Budget_militaire_from_GPD, data=data3)
summary(reg.mult.Aic)
anova(reg.mult.Aic,reg.mult)
```
p val= 0.7 > 0.5 donc on accepte le sous modele


