---
title: "Modele Regression logistique Gscore binaire"
author: "Manon Santrisse"
date: "31/03/2022"
output: html_document
---


```{r}
library(dplyr)
library(ggplot2)
library(corrplot)
library(readxl)
library(FactoMineR)
library(factoextra)
library(cowplot)
library("NbClust")
library(missForest)


library(MASS)
library(leaps)
library(bestglm)
library(ggfortify)
library(gridExtra)
```



```{r}
data3=read.csv("data3_Gscore.csv",header=TRUE,sep=";",dec=",")
rownames(data3)<-data3$Entity
data3=data3[,-1]
data3 =data3 %>% filter(!is.na(Gscore))
print(data3)
```

On supprime les pays dont nous n'avons pas l'indice Regime politique
```{r}
data3$Gscore[data3$Gscore >= 5] <- 1
data3$Gscore[data3$Gscore != 1] <- 0
head(data3)
```

```{r}
#On fait un missing tree pour compléter les données manquantes et pas être embétés ensuite

data3=missForest(data3)$ximp #on fait un miss forest pour compléter les données manquantes et ne pas avoir de problèmes de NA dans la suite de l'analyse.
```





# Regression logistique partie 1

```{r}
glm.Gscore= glm(Gscore ~ ., data=data3, family=binomial(link="logit"))
summary(glm.Gscore)
```

le pseudo $R^2$ associé à ce modèle et commentez.

```{r}
pseudoR2 = (glm.Gscore$null.deviance - glm.Gscore$deviance)/glm.Gscore$null.deviance
pseudoR2
```

pseudoR²=0.50 c'est pas trop mal

Le modele constant est-il envisageable ?

```{r}
M0 = glm(Gscore ~ 1, data=data3, family=binomial(link="logit"))
summary(M0)
anova(M0,glm.Gscore,test="Chisq")
```
Avec Anova : p-valeur :1.006e-14 <0.05 donc on rejette Ho c'est à dire que le modele constant n'est pas adapté.


```{r}
exp(glm.Gscore$coefficients)
```
1.8=exp(teta1)ôbs=OR(x+1,x)
où x est une valeur de Droit de l'Homme, donc si la variable Droit de l'Homme augmente de 1 on a 1.4 fois plus de chance d'avoir du une democratie.



# Sélection de variables :
#Critère AIC
```{r}
step(glm.Gscore,trace=FALSE,direction=c("backward"))

```
sous modele retenu :
Gscore ~ Corruption + Annes_detudes + Espérance_vie + Budget_militaire_from_GPD + Acces_Internet_pers


```{r}
modselect_AIC = glm(Gscore ~ Corruption + Annees_detudes + Espérance_vie + Budget_militaire_from_GPD + Acces_Internet_pers, data=data3, family = binomial(link="logit"))
summary(modselect_AIC)
```

```{r}
pseudoR2 = (modselect_AIC$null.deviance - modselect_AIC$deviance)/modselect_AIC$null.deviance
pseudoR2
```

```{r}
anova(modselect_AIC,glm.Gscore,test="Chisq")
``` 
p-val =0.85 > 0.05 donc on accepte l'hypothese cad que le sous modele est accepté

#Critère BIC
```{r}
step(glm.Gscore, trace=FALSE,direction="backward", k=log(nrow(data3)))

```

On garde les variables corruption, années d'études et budget militaire (même que AIC moins Espérance vie et acces internet)

````{r}
modselect_BIC=glm(formula = Gscore ~ Corruption +Annees_detudes+Budget_militaire_from_GPD, family = binomial(link = "logit"),  data = data3)
summary(modselect_BIC)
```

```{r}
pseudoR2 = (modselect_BIC$null.deviance - modselect_BIC$deviance)/modselect_BIC$null.deviance
pseudoR2
```

```{r}
anova(modselect_BIC,glm.Gscore,test="Chisq")
```
pval=0.61 on accepte le sous modele


# Regression logistique partie 2
Dans cette étude on ne conserve que les pays donc le Gscore au dessus de 7.5 et sous 3.5

#supression de regime politique 2 

```{r}
data3=read.csv("data3_Gscore.csv",header=TRUE,sep=";",dec=",")
rownames(data3)<-data3$Entity
data3=data3[,-1]
data3 =data3 %>% filter(!is.na(Gscore))
data3=subset(data3,data3$Gscore>7.5 |data3$Gscore<3.5)
data3$Gscore[data3$Gscore > 7.5] <- 1
data3$Gscore[data3$Gscore != 1] <- 0
data3=missForest(data3)$ximp
head(data3)
```



```{r}
glm.Gscore2= glm(Gscore ~ ., data=data3)
summary(glm.Gscore2)
```

le pseudo $R^2$ associé à ce modèle et commentez.

```{r}
pseudoR2 = (glm.Gscore2$null.deviance - glm.Gscore2$deviance)/glm.Gscore2$null.deviance
pseudoR2
```
$R^2$=0.83 c'est plutôt bon

Le modele constant est-il envisageable ?

```{r}
ModConst = glm(Gscore ~ 1, data=data3, family=binomial(link="logit"))
summary(ModConst)
anova(ModConst,glm.Gscore2,test="Chisq")
```
p val =2.2-06 <0.05 donc on rejette H0 le modele n'est pas constant

```{r}
exp(glm.Gscore2$coefficients)
```

# Sélection de variables :
#Critère AIC
```{r}
step(glm.Gscore2,trace=FALSE,direction=c("backward"))

```
sous modele retenu :
Gscore ~ Droit_de_lHomme + Corruption + Espérance_vie + Budget_militaire_from_GPD + Acces_Internet_pers + Pop_urban + Pop_rural

Si on compare au jeu de données divisé en supérieur et iférieur à 5, on droit de l'Homme et années d'études en moins mais on les populations en plus.

```{r}
modselect_AIC3 = glm(formula = Gscore ~ Droit_de_lHomme + Corruption + Espérance_vie + Budget_militaire_from_GPD + Acces_Internet_pers + Pop_urban + Pop_rural, family = binomial(link = "logit"), data = data3, control = list(maxit = 100, epsilon = 1))
pseudoR2 = (modselect_AIC3$null.deviance - modselect_AIC3$deviance)/modselect_AIC3$null.deviance
pseudoR2
```

Les paramètres de contrôle sont nécessaire ici car sinon l'algorithme ne converge pas.

```{r}
anova(modselect_AIC3,glm.Gscore2,test="Chisq")
``` 
p-val =2.2e-6 < 0.05 donc on rejète l'hypothese cad que le sous modele est rejeté

#Critère BIC
```{r}
step(glm.Gscore2, trace=FALSE,direction="backward", k=log(nrow(data3)))

```
Gscore ~ Corruption + Budget_militaire_from_GPD + Pop_urban + Pop_rural
En comparaison avec le critère BIC pour le jeu de données divisé en sup et inf de 5, on a les populations en plus et les années d'études en moins

````{r}
modselect_BIC3=glm(formula = Gscore ~ Corruption + Budget_militaire_from_GPD + Pop_urban + Pop_rural, family = binomial(link = "logit"), data = data3)
pseudoR2 = (modselect_BIC3$null.deviance - modselect_BIC3$deviance)/modselect_BIC3$null.deviance
pseudoR2
anova(modselect_BIC3,glm.Gscore2,test="Chisq")
```
pval=2.2e-6 on rejette le sous modele

