---
title: "Modele Regression logistique Reg Pol"
output: html_document
---


```{r}
library(dplyr)
library(ggplot2)
library(corrplot)
library(readxl)
library(FactoMineR)
library(factoextra)
library(cowplot)
library("NbClust")
library(missForest)


library(MASS)
library(leaps)
library(bestglm)
library(ggfortify)
library(gridExtra)
```



```{r}
data3=read.csv("data3-modif.csv",header=TRUE,sep=";",dec=",")
rownames(data3)<-data3$Entity
data3=data3[,-1]
data3=data3[,-8]
print(data3)
```

On supprime les pays dont nous n'avons pas l'indice Regime politique


```{r}
data3 =data3 %>% filter(!is.na(Political_Regime))
print(data3)
``` 



```{r}
#On fait un missing tree pour compléter les données manquantes et pas être embétés ensuite

data3=missForest(data3)$ximp #on fait un miss forest pour compléter les données manquantes et ne pas avoir de problèmes de NA dans la suite de l'analyse.
```





# Regression logistique partie 1
On va rassembler les pays dont le Regime politique est 0 et 1 et ceux dont l'indice est 2 et 3


closed autocracies (score 0), electoral autocracies (score 1), electoral democracies (score 2), and liberal democracies (score 3)
In closed autocracies, citizens do not have the right to either choose the chief executive of the government or the legislature through multi-party elections.

In electoral autocracies, citizens have the right to choose the chief executive and the legislature through multi-party elections; but they lack some freedoms, such as the freedoms of association or expression, that make the elections meaningful, free, and fair.

In electoral democracies, citizens have the right to participate in meaningful, free and fair, and multi-party elections.

In liberal democracies, citizens have further individual and minority rights, are equal before the law, and the actions of the executive are constrained by the legislative and the courts.

#Rassemblement 0 et 1 en 0 et 2 et 3 en 1 dans la variable Regime Pol 2
```{r}
data3$Political_Regime2 <- 0 # autocratie
data3$Political_Regime2[data3$Political_Regime == 2] <- 1
data3$Political_Regime2[data3$Political_Regime == 3] <- 1
head(data3)
``` 


```{r}
glm.Political_Regime2= glm(Political_Regime2 ~ .-Political_Regime, data=data3, family=binomial(link="logit"))
summary(glm.Political_Regime2)
```

le pseudo $R^2$ associé à ce modèle et commentez.

```{r}
pseudoR2 = (glm.Political_Regime2$null.deviance - glm.Political_Regime2$deviance)/glm.Political_Regime2$null.deviance
pseudoR2
```

pseudoR²=0.47 c'est moyen

Le modele constant est-il envisageable ?

```{r}
M0 = glm(Political_Regime2 ~ 1, data=data3, family=binomial(link="logit"))
summary(M0)
anova(M0,glm.Political_Regime2,test="Chisq")
```
Avec Anova : p-valeur <2.2e-16 <0.05 donc on rejette Ho c'est à dire que le modele constant n'est pas adapté.


```{r}
exp(glm.Political_Regime2$coefficients)
```
1.8=exp(teta1)ôbs=OR(x+1,x)
où x est une valeur de Droit de l'Homme, donc si la variable Droit de l'Homme augmente de 1 on a 1.8 fois plus de chance d'avoir du une democratie.



# Sélection de variables :
#Critère AIC
```{r}
step(glm.Political_Regime2,trace=TRUE,direction=c("backward"))

```
sous modele retenu :
Regime_politique2 ~ Droit_de_lHomme + Corruption + Budget_militaire_from_GPD + Sous_alimentation + InternetPop_urban + Pop_rural

```{r}
modselect_AIC = glm(Political_Regime2 ~ Human_Rights + Corruption + 
    Military_expenditure_as_share_of_GDP + Undernourishment + 
    Proportion_of_individuals_using_the_internet + Urban_population + 
    Rural_population, data=data3, family = binomial(link="logit"))
```

```{r}
anova(modselect_AIC,glm.Political_Regime2,test="Chisq")
``` 
p-val =0.89 > 0.05 donc on accepte l'hypothese cad que le sous modele est accepté

#Critère BIC
```{r}
step(glm.Political_Regime2, trace=FALSE,direction="backward", k=log(nrow(data3)))

```

On garde les variables droit de l'Homme, corruption, budget militaire , pop rural et pop urban (même que AIC moins sous alimentation et internet) pour exprimer le régime politique (2)

````{r}
modselect_BIC=glm(Political_Regime2 ~ Human_Rights + Corruption + 
    Military_expenditure_as_share_of_GDP + Urban_population + 
    Rural_population, family = binomial(link = "logit"),  data = data3)


anova(modselect_BIC,glm.Political_Regime2,test="Chisq")
```
pval=0.56 on accepte le sous modele


# Regression logistique partie 2
Dans cette étude on ne conserve que les pays donc le regime politique est 0 et 3 pour étudier les extrême.
On va laisser les indices 0 et remplacer 3 par 1 pour pouvoir faire un travail en regression logistique.

#supression de regime politique 2 

```{r}
head(data3)

```

```{r}
data3bis=data3[-16]
head(data3bis)
```

#Rassemblement transformation de 3 en 1 en la variable Regime Pol 3
```{r}
#garder seulement 0 et 3
data3bis=subset(data3bis, Political_Regime==0 | Political_Regime==3)
head(data3bis)
```

```{r}
#creation de la nouvelle variable
data3bis$Political_Regime3 <- 0 # autocratie
data3bis$Political_Regime3[data3bis$Political_Regime == 3] <- 1
data3bis=transform(data3bis,Political_Regime3 =as.factor(Political_Regime3))
print(data3bis)
```


```{r}
glm.Political_Regime3= glm(Political_Regime3 ~ .-Political_Regime, data=data3bis, family=binomial(link="logit"),control=list(maxit=100,epsilon=1))
summary(glm.Political_Regime3)
```

le pseudo $R^2$ associé à ce modèle et commentez.

```{r}
pseudoR2 = (glm.Political_Regime3$null.deviance - glm.Political_Regime3$deviance)/glm.Political_Regime3$null.deviance
pseudoR2
```
$R^2$=0.7 c'est plutôt bon

Le modele constant est-il envisageable ?

```{r}
ModConst = glm(Political_Regime3 ~ 1, data=data3bis, family=binomial(link="logit"))
summary(ModConst)
anova(ModConst,glm.Political_Regime3,test="Chisq")
```
p val =1.868e-06 <0.05 donc on rejette H0 le modele n'est pas constant

```{r}
exp(glm.Political_Regime3$coefficients)
```

# Sélection de variables :
#Critère AIC
```{r}
step(glm.Political_Regime3,trace=FALSE,direction=c("backward"))

```
sous modele retenu :
Political_Regime3 ~ Gender_inequalities + Military_expenditure_as_share_of_GDP + 
    Urban_population + Rural_population
```{r}
modselect_AIC3 = glm(formula =Political_Regime3 ~ Gender_inequalities + Military_expenditure_as_share_of_GDP + 
    Urban_population + Rural_population, family = binomial(link = "logit"), data = data3bis, control = list(maxit = 100, epsilon = 1))
```

```{r}
anova(modselect_AIC3,glm.Political_Regime3,test="Chisq")
``` 
p-val =0.91 > 0.05 donc on accepte l'hypothese cad que le sous modele est accepté

#Critère BIC
```{r}
step(glm.Political_Regime3, trace=FALSE,direction="backward", k=log(nrow(data3bis)))

```

On garde les variables Political_Regime3 ~ Gender_inequalities + Military_expenditure_as_share_of_GDP pour exprimer le régime politique (2)

````{r}
modselect_BIC3=glm(formula = Political_Regime3 ~ Gender_inequalities + Military_expenditure_as_share_of_GDP, family = binomial(link = "logit"), data = data3bis, control = list(maxit = 100, epsilon = 1))


anova(modselect_BIC3,glm.Political_Regime3,test="Chisq")
```
pval=0.91 on accepte le sous modele

