---
title: "analyse_descriptive"
author: "laurie dussere"
date: "25/01/2022"
output: pdf_document
---

````{r}
library(ggplot2)
library(corrplot)
library(readxl)
library(FactoMineR)
library(factoextra)
library(cowplot)
library("NbClust")
library(funFEM)
````


#ETUDE DU PREMIER JEU DE DONNEES

```{r}
data1=read.table("donnees.txt")
summary(data1)
head(data1)
str(data1)
```
```{r}


#On renomme les colonnes
colnames(data1)[1]="rang"
colnames(data1)[2]="pays"
colnames(data1)[3]="gscore"
colnames(data1)[4]="process"
colnames(data1)[5]="fct_gov"
colnames(data1)[6]="Particip_polit"
colnames(data1)[7]="Culture_polit"
colnames(data1)[8]="Lib_Civiles"

names(data1)

data1=data1[-1,]
data1=transform(data1,gscore =as.numeric(gscore),process =as.numeric(process),fct_gov =as.numeric(fct_gov),Particip_polit =as.numeric(Particip_polit),Culture_polit =as.numeric(Culture_polit),Lib_Civiles =as.numeric(Lib_Civiles))
summary(data1)
head(data1)

#data1=data1[-1,]
gscore=data1$gscore
process=data1$process
fct_gov=data1$fct_gov
Particip_polit=data1$Particip_polit
Culture_polit=data1$Culture_polit
Lib_Civiles=data1$Lib_Civiles
```
Les variables étudiées sont : 
- le score général (moyenne des 5 autres variables)
- processus électoral
- fonctionnement du gouvernement
- participation politique
- culture politique
- libertés civiles

```{r}
#renommer les lignes
rownames(data1)<-data1$pays

rownames(data1)
head(data1)

```

```{r}
#boxplot(gscore,fct_gov,Particip_polit,Culture_polit,Lib_Civiles, main="boxplot",col=c("red","orange","purple","yellow","green"))
boxplot(gscore,fct_gov,Particip_polit,Culture_polit,Lib_Civiles, main="boxplot")
```
```{r}
#seconde version du boxplot plus propre
df1 = stack(data1[,c(4,5,6,7,8)])
ggplot(df1, aes(x=df1[,2],y=df1[,1],fill=df1[,2])) + 
  geom_boxplot(alpha=.3,show.legend = FALSE) +
  xlab('') + ylab('') + theme_minimal()
```





## ETUDE DE LA VARIABLE GSCORE

```{r}
summary(gscore)
```
En moyenne dans le monde c'est des régimes hybrides.
- démocratie pleine : indice supérieur à 8
- démocratie imparfaite : indice compris entre 6 et 8
- régimes hybrides : indice compris entre 4 et 6
- régimes autoritaires : indice inférieur à 4



```{r}
boxplot(gscore)
```


La mediane est de 5,6, il y a quasiment autant de pays au dessus de la moyenne qu'en dessous

```{r}
print("Nombre de pays ayant une démocratie pleine = ")
length(which(gscore>8))
print("Nombre de pays ayant une démocratie imparfaite = ")
length(which(gscore>6 & gscore<=8))
print("Nombre de pays ayant un régime hybride = ")
length(which(gscore>4 & gscore<=6))
print("Nombre de pays ayant un régime autoritaire = ")
length(which(gscore<=4))

```

```{r}
#Figure comparative avec les cellules des histogrammes selon les classes de démocratie
par(mfrow=c(3,2))
hist(gscore,breaks = c(0,4,6,8,10),freq =TRUE, main = "score général",xlab = "score général",ylab = "effectifs")
abline(v=c(8,6,4),col="red", lwd=3)
hist(process,breaks = c(0,4,6,8,10),freq = TRUE, main = "process")
abline(v=c(8,6,4),col="red", lwd=3)
hist(fct_gov,breaks = c(0,4,6,8,10),freq=TRUE, main ="fonctionnement du gouv.")
abline(v=c(8,6,4),col="red", lwd=3)
hist(Particip_polit,breaks = c(0,4,6,8,10),freq=TRUE, main ="Participation politique")
abline(v=c(8,6,4),col="red", lwd=3)
hist(Culture_polit,breaks = c(0,4,6,8,10),freq=TRUE, main ="Culture politique")
abline(v=c(8,6,4),col="red", lwd=3)
hist(Lib_Civiles,breaks = c(0,4,6,8,10),freq=TRUE, main ="libertés civiles")
abline(v=c(8,6,4),col="red", lwd=3)
#Figure comparative avec les cellules "normales"
par(mfrow=c(3,2))
hist(gscore,breaks = 5,freq =TRUE, main = "score général",xlab = "score général",ylab = "effectifs")
abline(v=c(8,6,4),col="red", lwd=3)
hist(process,breaks = 5,freq = TRUE, main = "process")
abline(v=c(8,6,4),col="red", lwd=3)
hist(fct_gov,breaks = 5,freq=TRUE, main ="fonctionnement du gouv.")
abline(v=c(8,6,4),col="red", lwd=3)
hist(Particip_polit,breaks = 5,freq=TRUE, main ="Participation politique")
abline(v=c(8,6,4),col="red", lwd=3)
hist(Culture_polit,breaks = 5,freq=TRUE, main ="Culture politique")
abline(v=c(8,6,4),col="red", lwd=3)
hist(Lib_Civiles,breaks = 5,freq=TRUE, main ="libertés civiles")
abline(v=c(8,6,4),col="red", lwd=3)
```

On peut voir la contribution des variables pour le gscore.Par exemple, on peut voir que pour les régimes authoritaires, les variables process, fonctionnement,participation et libertés ont eu une grande influence contrairement à culture politique. 

Culture politique a un profil différent des autres. Il y a un gros effectif entre 4 et 6. 



```{r}
par(mfrow=c(2,3))
options(repr.plot.width = 15, repr.plot.height = 15)
plot(ecdf(gscore),main="gscore")
abline(v=c(8,6,4),col="red", lwd=3,lty="dotted")
plot(ecdf(process),main="process")
abline(v=c(8,6,4),col="red", lwd=3,lty="dotted")
plot(ecdf(fct_gov),main="fct_gov")
abline(v=c(8,6,4),col="red", lwd=3,lty="dotted")
plot(ecdf(Particip_polit),main="Particp_polit")
abline(v=c(8,6,4),col="red", lwd=3,lty="dotted")
plot(ecdf(Culture_polit),main ="Culture_Polit")
abline(v=c(8,6,4),col="red", lwd=3,lty="dotted")
plot(ecdf(Lib_Civiles),main = "Libertés civiles")
abline(v=c(8,6,4),col="red", lwd=3,lty="dotted")
par(mfrow=c(1,1))
plot(ecdf(gscore),verticals = TRUE, col =1, do.points=FALSE)
plot(ecdf(process),verticals = TRUE ,col = 2,add=TRUE ,do.points=FALSE)
plot(ecdf(fct_gov),verticals = TRUE ,col= 3,add=TRUE ,do.points=FALSE)
plot(ecdf(Particip_polit),verticals = TRUE, col = 4,add=TRUE ,do.points=FALSE)
plot(ecdf(Culture_polit),verticals = TRUE,col=5, add=TRUE ,do.points=FALSE)
plot(ecdf(Lib_Civiles),verticals = TRUE,col=7,add=TRUE ,do.points=FALSE)
abline(v=c(8,6,4),verticals = TRUE ,col="red", lwd=0.5,lty="dotted")
legend(x="bottomright",legend=c("gscore","process","fct_gov","Particip_polit","Culture_polit","Lib_Civiles"),fill =c(1,2,3,4,5,7) )
```

la majorité des pays semble avoir un processus électoral qui fonctionne bien.
Par contre pour le fonctionnement du gouvernement, ça semble pas incroyable (pas de gros paliers à la fin)


## ETUDE RAPIDE DES AUTRES VARIABLES

```{r}
summary(process)
print("-----")
summary(fct_gov)
print("-----")
summary(Particip_polit)
print("-----")
summary(Culture_polit)
print("-----")
summary(Lib_Civiles) 

#tout est à peu près homogène quand même 
```

```{r fig.height=4}
hist(Culture_polit,prob=T,breaks="FD", main="Histogramme de Culture_polit")
boxplot(Culture_polit)
```

Présence de quelques outliers car la culture politique peut varier énormément d'un pays à l'autre.

## ANALYSE BIDIMENSIONNELLE

```{r fig.height=3.5}

library(corrplot)
ind.quanti=c(3,4,5,6,7,8)
M=cor(data1[,ind.quanti]);corrplot(M,method="ellipse")
```

```{r}
#data1=data1[,-1]
#corrplot(cor(data1),method="ellipse")
#corrplot.mixed(cor(data1),method="ellipse")

ind.quanti=c(4,5,6,7,8)
M=cor(data1[,ind.quanti]);corrplot(M,method="ellipse")
```
Aucune corrélation négative.
Les variables semblent quand même relativement toutes corrélées entres elles. Plus particulièrement, elle semble toutes pas mal liées à la variable Libertés civiles.

Ici, en utilisant la méthode ellipse, nous pouvons mieux nous rendre compte des relations entre les variables. Plus l'ellipse est fine et bleue, plus les variables sont corrélées. 
Nous voyons tout de suite que toutes les variables sont corrélées entre elles positivement.Il n'y a aucune corrélation négative.
La variable V7 (Culture) est celle qui est le moins corrélée avec les autres.
V8 (liberties civil) est celle qui est le plus corrélée aux autres (sans culture)
La corréaltion la plus importante semble être entre V8(liberties civil) et V3(sgore general). On peut donc penser que les libertes ont un grand point dans un pays democratique

### Quelques analyses de plus

```{r}
#Process et Lib_Civiles
plot(process ~ Lib_Civiles,data=data1)
abline(lm(process ~ Lib_Civiles, data=data1),col="red")

cor(process,Lib_Civiles)
```
Corrélation positive proche de 1


## Analyse en composantes Principales (ACP)

Ici on a pas besoin de centrer et réduire car on travaille avec des variables quantitatives ayant le même ordre de grandeur.

on fait un graphe de pourcentage des inerties et on garde les dimensions tels que la somme des pourcentages est au moins supérieur à 80%. 

Regarder à quelle dimension les variables sont liées.

Faire analyse variable et individus

RAPPEL COURS :
les vecteurs propres sont les axes principaux
Les composantes principales sont des combinaisons linéaires des variables initiales

```{r}
ind.quanti=c(4,5,6,7,8)
data1=data1[,ind.quanti]
res.acp <- PCA(data1,scale.unit=TRUE,ncp=5, graph=FALSE)


cat("\nPourcentages d’inerties cumulées des axes principaux :\n")
print(res.acp$eig[,"cumulative percentage of variance"]) 

fviz_screeplot(res.acp, addlabels = TRUE, ylim = c(0, 80), main="Pourcentages d’inerties")
```

Le graphe des pourcentages d'inertie ainsi que les commandes exécutées nous permettent de déduire qu'il faut garder 2 composantes principales pour avoir un taux d'inertie supérieur à 80%, on conserve donc les 2 premières composantes principales. 

```{r fig.height=6}
p1=fviz_pca_var(res.acp, col.var="contrib", gradient.cols = c("#00AFBB", "#E7B800", "#FC4E07"), repel = TRUE, axes=c(1,2))
plot_grid(p1)
```
Sachant que le taux d'inertie de la première dimension est de quasiment 80% à lui tout seul on se doute que la plupart des variables contribueront à cette dimension et cela se confirme sur ce graphe puisqu'on peut voir que la totalité des variables contribuent à la dimension 1. Il n'y a que la variable culture pol qui semble un peu plus contribuer à la dimension 2. 

participation politique contribue à la dimension 1 mais quand même moins que les autres. 

```{r fig.height=5}
p1=fviz_contrib(res.acp, choice = "var", axes = 1)
p2=fviz_contrib(res.acp, choice = "var", axes = 2)
plot_grid(p1,p2)
```
Les variables qui contribuent le plus à la dimension 1 sont libertés civiles, fct_gov ainsi que process. Pour la dimension 2, comme on avait pu constater précédemment, il n'y a que culture_polit qui contribue vraiment. Les autres variables ont des parts vraiment faibles.
Participation politique ne contribue pas "majoritairement" au seuil fixé.

```{r fig.height=4}
plot(res.acp,choix="ind", label="none", habillage = 1, axes = c(1,2))
```

```{r fig.height=10}
fviz_pca_ind(res.acp, col.ind = "cos2", 
             gradient.cols = c("#00AFBB", "#E7B800", "#FC4E07"),
             repel = TRUE # Avoid text overlapping (slow if many points)
             )
```

demander pour l'interprétation ?      A gauche, les pays sont plus démocratiques qu'à droite ?? 

- comment afficher le nom des pays au lieu des numéros pour que ce soit plus clair. 


## Clustering

J'ai juste rechargé le jeu de données pour pas avoir de problèmes
```{r}
data1=read.table("donnees.txt")
summary(data1)
head(data1)
str(data1)
```

```{r}

data1=data1[-1,]


#On renomme les colonnes
colnames(data1)[1]="rang"
colnames(data1)[2]="pays"
colnames(data1)[3]="gscore"
colnames(data1)[4]="process"
colnames(data1)[5]="fct_gov"
colnames(data1)[6]="Particip_polit"
colnames(data1)[7]="Culture_polit"
colnames(data1)[8]="Lib_Civiles"


data1=transform(data1,gscore =as.numeric(gscore),process =as.numeric(process),fct_gov =as.numeric(fct_gov),Particip_polit =as.numeric(Particip_polit),Culture_polit =as.numeric(Culture_polit),Lib_Civiles =as.numeric(Lib_Civiles))


#renommer les lignes
rownames(data1)<-data1$pays
head(data1)
```

```{r}
#suppression des données qualitatives

gscore=data1$gscore
process=data1$process
fct_gov=data1$fct_gov
Particip_polit=data1$Particip_polit
Culture_polit=data1$Culture_polit
Lib_Civiles=data1$Lib_Civiles


data1=data1[,-1]
data1=data1[,-1]
data1=data1[,-1]

summary(data1)
head(data1)
```


```{r}
data1=scale(data1)

#CAH
fviz_nbclust(data1, FUNcluster =factoextra::hcut, method = "silhouette",hc_method = "average", hc_metric = "euclidean", stand = TRUE)

#Kmeans
fviz_nbclust(data1, FUNcluster =kmeans, method = "silhouette")
```
On cherche le nombre optimal de clusters ici c'est 2.

```{r}
#visualisation des dendogrammes
resCAH <- factoextra::hcut(data1,  hc_method = "average", hc_metric = "euclidean", stand = TRUE)

fviz_dend(resCAH,rect=TRUE)

```
Le dendrogramme suggère également 2 groupes, cela vient confirmer ce que nous avons obtenu précédemment. 


```{r}
#CAH
resCAH <- factoextra::hcut(data1,  hc_method = "average", hc_metric = "euclidean", stand = TRUE)
fviz_cluster(resCAH, geom = "point", ellipse = TRUE, repel=TRUE)
```



```{r fig.height=8}
resKM <- kmeans(data1, centers=2,nstart=20)
fviz_cluster(resKM, data1, repel=TRUE) #l'argument repel évite le chevauchement des textes
```




D'un côté les pays qui sont plutôt démocratiques et d'un autre ceux qui le sont pas ???





