---
title: "mod_lineaire1"
author: "laurie dussere"
date: "06/02/2022"
output:
  pdf_document: default
  html_document: default
---

```{r setup, include=FALSE}
knitr::opts_chunk$set(echo = TRUE)
```

```{r}
library(ggplot2)
library(corrplot)
library("xlsx")
library(FactoMineR)
library(factoextra)
library(cowplot)
library("NbClust")
library(plotly)
library(leaps)
```

```{r}
data1=read.table("donnees.txt")
summary(data1)
head(data1)
str(data1)


#On renomme les colonnes
colnames(data1)[1]="rang"
colnames(data1)[2]="pays"
colnames(data1)[3]="gscore"
colnames(data1)[4]="process"
colnames(data1)[5]="fct_gov"
colnames(data1)[6]="Particip_polit"
colnames(data1)[7]="Culture_polit"
colnames(data1)[8]="Lib_Civiles"

names(data1)

data1=data1[-1,]
data1=transform(data1,gscore =as.numeric(gscore),process =as.numeric(process),fct_gov =as.numeric(fct_gov),Particip_polit =as.numeric(Particip_polit),Culture_polit =as.numeric(Culture_polit),Lib_Civiles =as.numeric(Lib_Civiles))

gscore=data1$gscore
process=data1$process
fct_gov=data1$fct_gov
Particip_polit=data1$Particip_polit
Culture_polit=data1$Culture_polit
Lib_Civiles=data1$Lib_Civiles

data1=data1[,-1]
data1=data1[,-1]
data1=data1[,-1]

summary(data1)
head(data1)

```

#REGRESSION LINEAIRE SIMPLE

```{r}
scatter_plot <- ggplot(data1,aes(x=fct_gov,y=Lib_Civiles)) + 
  geom_point() + 
  theme_minimal()

scatter_plot
```
Un modèle linéaire semble convenable pour expliquer le fonctionnement du gouvernement en fonction des libertés civiles.


```{r}
reg.simple=lm(fct_gov~Lib_Civiles,data=data1)
summary(reg.simple)
```
R^2 quand même assez-proche de 1, on peut dire que ce modèle explique quand même pas trop mal le fonctionnement du gouvernement même si c'est pas parfait. 


#REGRESSION LINEAIRE MULTIPLE POUR EXPLIQUER LA VARIABLE FONCTIONNEMENT DU GOUVERNEMENT

````{r}
#On souhaite expliquer fonctionnement du gouvernement grâce aux autres variables
mod1=lm(fct_gov~.,data=data1)
summary(mod1)
```
On a voulu expliquer le fonctionnement du gouvernement en fonction de tous les autres variables. Au vu du résultat des différents tests individuels, on pourrait penser que la variable Participation_politique n'a pas d'influence sur la variable fonctionnement du gouvernement,
on peut faire un test de sous-modèle pour confirmer cela.

On peut tester la normalité des résidus. 

```{r}
plot(mod1,which=c(1,2))
```
Les résidus ne semblent pas trop suivrent une loi normale.

faire un test de normalité des résidus !  
Est ce que la loi des résidus suivent toujours une loi normale ou on peut trouver une autre loi ?



```{r}
sousmod1=lm(fct_gov~process+Culture_polit+Lib_Civiles,data=data1)
summary(sousmod1)

anova(sousmod1,mod1) #On obtient la même p-valeur ça semble cohérent on peut supprimer la variable participation politique pour expliquer la variable fonctionnement du gouvernement.
```


```{r}
#sélection de modèle avec le critère BIC
select<-regsubsets(fct_gov~., data=data1, nvmax=5, method="forward")
plot(select,scale="bic")
```
Encore on confirme, on peut supprimer la variable participation politique pour expliquer la variable fonctionnement du gouvernement.  

#REGRESSION LINEAIRE MULTIPLE POUR EXPLIQUER LA VARIABLE PROCESS

```{r}
mod2=lm(process~.,data=data1)
summary(mod2) 
```
On peut virer l'intercept ?? 

#REGRESSION LINEAIRE MULTIPLE POUR EXPLIQUER LA VARIABLE PARTICIPATION POLITIQUE

```{r}
mod3=lm(Particip_polit~.,data=data1)
summary(mod3)
```

Est ce que les résidus suivent bien une loi normale ??

```{r}
plot(mod1,which=c(1,2))
```

Pour expliquer la variable participation politique on pourrait supprimer la variable fonctionnement du gouvernement et la variable culture_politique.

```{r}
sousmod3=lm(Particip_polit~process+Lib_Civiles,data=data1)
anova(sousmod3,mod3)
```
Au niveau 5% on rejette le sous-modèle. On peut l'accepter à un niveau un peu plus petit comme 3% ou 1%.

```{r}
sousmod3=lm(Particip_polit~process+Lib_Civiles+fct_gov,data=data1)
anova(sousmod3,mod3)
```
On accepte le sous-modèle qui explique participation politique en fonction de fonctionnement du gouvernement, process et libertés civiles.

```{r}
sousmod3=lm(Particip_polit~process+Lib_Civiles+Culture_polit,data=data1)
anova(sousmod3,mod3)
```
On accepte également le modèle qui explique participation politique en fonction de la culture politique, process et libertés civiles.

```{r}
#sélection de modèle avec le critère BIC
select<-regsubsets(Particip_polit~., data=data1, nvmax=5, method="forward")
plot(select,scale="bic")
```

Ca correspond pas exactement au p_valeur des tests précédents mais au vu de la procédure de selection de variables réalisées avec le critère BIC, on pourrait expliquer la participation politique uniquement en fonction des libertés civiles.

```{r}
reg.simple=lm(Particip_polit~Lib_Civiles,data=data1)
summary(reg.simple)
```

```{r}
sm=lm(gscore~.,data=data1)
summary(sm)
```
```{r}
#sélection de modèle avec le critère BIC
select<-regsubsets(gscore~., data=data1, nvmax=5, method="forward")
plot(select,scale="bic")
```